---
title: "pleiadesGH_preproc_vis"
author: "Jose Vicente Yago Martinez"
date: "21/4/2019"
output: html_document
---

```{r setup, include=FALSE}
knitr::opts_chunk$set(echo = TRUE)
```

```{r}
library(forecast)
library(prophet)
library(ggplot2)
library(scales)
library(urca)
library(tsfeatures)
library(tidyverse)
library(ForecastComb)
library(imputeTS)
library(reshape2)
library(gridExtra)
library(PerformanceAnalytics)
```

```{r}
route_proc = "../../DATA/DATA_UMU/PROC/"
freq.daily <- 48

ts.daily <- paste(route_proc, "ts.daily.rds", sep="") %>%  readRDS()
ts.daily.broken <- paste(route_proc, "ts.daily.broken.rds", sep="") %>%  readRDS()


pleiadesGH.v0 <- paste(route_proc, "pleiadesGH.v0.rds", sep="") %>%  readRDS()
pleiadesGH.v0.interp <- paste(route_proc, "pleiadesGH.v0.interp.rds", sep="") %>%  readRDS()

pleiadesGH.v1 <- paste(route_proc, "pleiadesGH.v1.rds", sep="") %>%  readRDS()
pleiadesGH.v1.interp <- paste(route_proc, "pleiadesGH.v1.interp.rds", sep="") %>%  readRDS()

pleiadesGH.v2 <- paste(route_proc, "pleiadesGH.v2.rds", sep="") %>%  readRDS()
pleiadesGH.v2.interp <- paste(route_proc, "pleiadesGH.v2.interp.rds", sep="") %>%  readRDS()

```


#SENSORES HERMANOS

## Temperatura de las macetas
```{r}
values1 <- pleiadesGH.v0.interp$temp1Mac
values2 <- pleiadesGH.v0.interp$temp2Mac
ccf(as.numeric(values1), as.numeric(values2))
```

## Temperaturas interiores
```{r}
values1 <- pleiadesGH.v0.interp$temp1Int
values2 <- pleiadesGH.v0.interp$temp2Int
ccf(as.numeric(values1), as.numeric(values2))
```

## Humedades interiores
```{r}
values1 <- pleiadesGH.v0.interp$hum1Int.R
values2 <- pleiadesGH.v0.interp$hum2Int.R
ccf(as.numeric(values1), as.numeric(values2))
```

# DIFERENCIAS ENTRE VERSIONES

## Humedad relativa
```{r}
iniv = as.POSIXct("2018-1-1")
finv = as.POSIXct("2019-1-1")
#Temperatura interior
  ggplot(data = pleiadesGH.v0.interp, aes(x=time)) +
    geom_line(aes( y = hum1Int.R, color = 'Hum1Int'),alpha = 0.5) +
    geom_line(aes( y = hum2Int.R, color = 'Hum2Int'),alpha = 0.5) +

    labs(x =NULL, y = "%") + 
    scale_y_continuous(breaks = seq(0, 100, 5))+
    theme_gray()+
    ggtitle("Humedad relativa interior versiones")+
    theme_bw()+
    theme(plot.title = element_text(hjust = 0.5),
          legend.position="bottom",
          legend.box = "horizontal",
          legend.title=element_blank(),
          legend.spacing.x = unit(1,"mm"))  +
    coord_cartesian(xlim = c(iniv, finv), ylim = c(0,100)) 
ggsave("humIntRelsHermanos.jpeg",
        width = 12,
        dpi = "retina",
        height = 5,
       path = "./exportsPleiades")

```

```{r}
iniv = as.POSIXct("2018-1-1")
finv = as.POSIXct("2019-1-1")

#pleiadesGH.v0.interp[,c("hum2Int.R", "hum1Int.R")] %>% cor # 0.97


df.texto <- data.frame(
  x = c(20),
  y = c(97),
  text = c("COR = 0.97")
)

#Temperatura interior
  ggplot(data = pleiadesGH.v0.interp) +
    geom_line(aes(x = hum1Int.R, y = hum2Int.R ),alpha = 0.5) +
    geom_smooth(aes(hum1Int.R, hum2Int.R),method='lm', se = F, color = "green", size = 3)+
    geom_text(aes(df.texto$x,df.texto$y,label=df.texto$text), size = 5)+

    labs(x = "hum1Int.R", y = "hum1Int.R") + 
    scale_y_continuous(breaks = seq(0, 100, 5))+
    theme_gray()+
    ggtitle("Humedad relativa interior versiones")+
    theme_bw()+
    theme(plot.title = element_text(hjust = 0.5),
          legend.position="bottom",
          legend.box = "horizontal",
          legend.title=element_blank(),
          legend.spacing.x = unit(1,"mm"))  +
#    coord_cartesian(xlim = c(iniv, finv)) 
ggsave("humIntRelsHermanosCOR.jpeg",
        width = 12,
        dpi = "retina",
        height = 5,
       path = "./exportsPleiades")

```

```{r}
iniv = as.POSIXct("2018-1-1")
finv = as.POSIXct("2019-1-1")
#Temperatura interior
  ggplot(data = pleiadesGH.v0.interp, aes(x=time)) +
    geom_line(aes( y = hum1Int.R - hum2Int.R, color = 'diff'),alpha = 0.5) +

    labs(x =NULL, y = "%") + 
    scale_y_continuous(breaks = seq(-40, 40, 5))+
    theme_gray()+
    ggtitle("Humedad relativa interior hum1Int - hum2Int")+
    theme_bw()+
    theme(plot.title = element_text(hjust = 0.5),
          legend.position="bottom",
          legend.box = "horizontal",
          legend.title=element_blank(),
          legend.spacing.x = unit(1,"mm"))  +
    coord_cartesian(xlim = c(iniv, finv), ylim = c(-40,40)) 
ggsave("humIntRelsHermanosDiff.jpeg",
        width = 12,
        dpi = "retina",
        height = 5,
        path = "./exportsPleiades")
```

## Temperatura interior

```{r}
iniv = as.POSIXct("2018-1-1")
finv = as.POSIXct("2019-1-1")
#Temperatura interior
  ggplot(data = pleiadesGH.v0.interp, aes(x=time)) +
    geom_line(aes( y = temp1Int, color = 'TempIntV1'),alpha = 0.5) +
    geom_line(aes( y = temp2Int, color = 'TempIntV2'),alpha = 0.5) +

    labs(x =NULL, y = "°C") + 
    scale_y_continuous(breaks = seq(5, 50, 5))+
    theme_gray()+
    ggtitle("Temperatura interior versiones")+
    theme_bw()+
    theme(plot.title = element_text(hjust = 0.5),
          legend.position="bottom",
          legend.box = "horizontal",
          legend.title=element_blank(),
          legend.spacing.x = unit(1,"mm"))  +
    coord_cartesian(xlim = c(iniv, finv), ylim = c(5,50)) 
ggsave("tempIntsHermanos.jpeg",
       width = 12,
       dpi = "retina",
       height = 5,
       path = "./exportsPleiades")
```


```{r}
iniv = as.POSIXct("2018-1-1")
finv = as.POSIXct("2019-1-1")

pleiadesGH.v0.interp[,c("temp1Int", "temp2Int")] %>% cor # 0.98


df.texto <- data.frame(
  x = c(10),
  y = c(45),
  text = c("COR = 0.98")
)

#Temperatura interior
  ggplot(data = pleiadesGH.v0.interp) +
    geom_line(aes(x = temp1Int, y = temp2Int ),alpha = 0.5) +
    geom_smooth(aes(temp1Int, temp2Int),method='lm', se = F, color = "green", size = 3)+
    geom_text(aes(df.texto$x,df.texto$y,label=df.texto$text), size = 5)+

    labs(x = "temp1Int", y = "temp2Int") + 
    scale_y_continuous(breaks = seq(0, 100, 5))+
    theme_gray()+
    ggtitle("Temperatura interior versiones")+
    theme_bw()+
    theme(plot.title = element_text(hjust = 0.5),
          legend.position="bottom",
          legend.box = "horizontal",
          legend.title=element_blank(),
          legend.spacing.x = unit(1,"mm"))  +
#    coord_cartesian(xlim = c(iniv, finv)) 
ggsave("tempIntsHermanosCOR.jpeg",
        width = 12,
        dpi = "retina",
        height = 5,
       path = "./exportsPleiades")

```



```{r}
iniv = as.POSIXct("2018-1-1")
finv = as.POSIXct("2019-1-1")
#Temperatura interior
  ggplot(data = pleiadesGH.v0.interp, aes(x=time)) +
    geom_line(aes( y = temp1Int - temp2Int, color = 'diff'),alpha = 0.5) +

    labs(x =NULL, y = "°C") + 
    scale_y_continuous(breaks = seq(-10, +10, 5))+
    theme_gray()+
    ggtitle("Temperatura interior temp1Int - temp2Int")+
    theme_bw()+
    theme(plot.title = element_text(hjust = 0.5),
          legend.position="bottom",
          legend.box = "horizontal",
          legend.title=element_blank(),
          legend.spacing.x = unit(1,"mm"))  +
    coord_cartesian(xlim = c(iniv, finv), ylim = c(-10,+10)) 
ggsave("tempIntsHermanosDiff.jpeg",
       width = 12,
       dpi = "retina",
       height = 5,
       path = "./exportsPleiades")
```


## Temperatura interior maceta

```{r}
iniv = as.POSIXct("2018-1-1")
finv = as.POSIXct("2019-1-1")
#Temperatura interior
  ggplot(data = pleiadesGH.v0.interp, aes(x=time)) +
    geom_line(aes( y = temp1Mac, color = 'TempMacV1'),alpha = 0.5) +
    geom_line(aes( y = temp2Mac, color = 'TempMacV2'),alpha = 0.5) +

    labs(x =NULL, y = "°C") + 
    scale_y_continuous(breaks = seq(5, 50, 5))+
    theme_gray()+
    ggtitle("Temperatura interior maceta versiones")+
    theme_bw()+
    theme(plot.title = element_text(hjust = 0.5),
          legend.position="bottom",
          legend.box = "horizontal",
          legend.title=element_blank(),
          legend.spacing.x = unit(1,"mm"))  +
    coord_cartesian(xlim = c(iniv, finv), ylim = c(5,50)) 
ggsave("tempIntMacsHermanos.jpeg",
       width = 12,
       dpi = "retina",
       height = 5,
       path = "./exportsPleiades")
```


```{r}
iniv = as.POSIXct("2018-1-1")
finv = as.POSIXct("2019-1-1")

pleiadesGH.v0.interp[,c("temp1Mac", "temp2Mac")] %>% cor # 0.93


df.texto <- data.frame(
  x = c(10),
  y = c(45),
  text = c("COR = 0.93")
)

#Temperatura interior
  ggplot(data = pleiadesGH.v0.interp) +
    geom_line(aes(x = temp1Mac, y = temp2Mac ),alpha = 0.5) +
    geom_smooth(aes(temp1Mac, temp2Mac),method='lm', se = F, color = "green", size = 3)+
    geom_text(aes(df.texto$x,df.texto$y,label=df.texto$text), size = 5)+

    labs(x = "temp1Mac", y = "temp2Mac") + 
    scale_y_continuous(breaks = seq(0, 100, 5))+
    theme_gray()+
    ggtitle("Temperatura interior maceta versiones")+
    theme_bw()+
    theme(plot.title = element_text(hjust = 0.5),
          legend.position="bottom",
          legend.box = "horizontal",
          legend.title=element_blank(),
          legend.spacing.x = unit(1,"mm"))  +
#    coord_cartesian(xlim = c(iniv, finv)) 
ggsave("tempIntsHermanosCOR.jpeg",
        width = 12,
        dpi = "retina",
        height = 5,
       path = "./exportsPleiades")

```


```{r}
iniv = as.POSIXct("2018-1-1")
finv = as.POSIXct("2019-1-1")
#Temperatura interior
  ggplot(data = pleiadesGH.v0.interp, aes(x=time)) +
    geom_line(aes( y = temp1Mac - temp2Mac, color = 'diff'),alpha = 0.5) +

    labs(x =NULL, y = "°C") + 
    scale_y_continuous(breaks = seq(-20, 20, 5))+
    theme_gray()+
    ggtitle("Temperatura interior maceta temp1Mac - temp2Mac")+
    theme_bw()+
    theme(plot.title = element_text(hjust = 0.5),
          legend.position="bottom",
          legend.box = "horizontal",
          legend.title=element_blank(),
          legend.spacing.x = unit(1,"mm"))  +
    coord_cartesian(xlim = c(iniv, finv), ylim = c(-20,20)) 
ggsave("tempIntMacsHermanosDiff.jpeg",
       width = 12,
       dpi = "retina",
       height = 5,
       path = "./exportsPleiades")
```




# COMPARATIVA RESAMPLED
Sola la voy a hacer de los datos del megadataframe y la version V2.

```{r}
library(scales)
inicio = as.POSIXct("2018-6-3 00:00:00")
fin    = as.POSIXct("2018-6-5 00:00:00")
scale <- scale_x_datetime(breaks = seq(inicio, fin, "2 hour"),
                          labels = date_format("%m-%d %H:%M",
                                               tz = "CET"))
```




## EXTERIOR

### Humedad exterior
```{r}


ggplot() +
  geom_line(aes(x=megadf$timeHum_ext, y =megadf$Hum_ext,
                colour = "original"), na.rm =  TRUE) +
  geom_point(aes(x=megadf$timeHum_ext, y =megadf$Hum_ext,
                colour = "original"),size = 3, na.rm =  TRUE) +
  
  geom_line(aes(x=pleiadesGH.v2.interp$time, y=pleiadesGH.v2.interp$humExt.R,
                 colour = "resampled"), na.rm =TRUE) +
  geom_point(aes(x=pleiadesGH.v2.interp$time, y=pleiadesGH.v2.interp$humExt.R,
                 colour = "resampled"), na.rm =TRUE) +
  
  coord_cartesian(xlim = c(inicio, fin)) + labs(x ="Time", y = "%") +
  scale+
  scale_y_continuous(breaks = seq(0, 100, 5))+
  ggtitle("Exterior relative humidity resampled performance")+
  theme_bw()+
      theme(plot.title = element_text(hjust = 0.5),
            legend.position="bottom",
            legend.box = "horizontal",
            legend.title=element_blank(),
            legend.spacing.x = unit(1,"mm"),
            axis.text.x = element_text(angle = 25, vjust = 1.0, hjust = 1.0))
ggsave("compResampExtHR.jpeg",
       path = "./exportsPleiades",
       dpi = 200)
```

### Temperatura exterior
```{r}
ylim = max(megadf$Temp_ext, na.rm = T)

ggplot() +
  geom_line(aes(x=megadf$timeTemp_ext, y =megadf$Temp_ext,
                colour = "original"), na.rm =  TRUE)+
  geom_point(aes(x=megadf$timeTemp_ext, y =megadf$Temp_ext,
                colour = "original"),size = 3, na.rm =  TRUE)+
  
  geom_line(aes(x=pleiadesGH.v2.interp$time, y=pleiadesGH.v2.interp$tempExt,
                colour = "resampled"), na.rm =TRUE)+
  geom_point(aes(x=pleiadesGH.v2.interp$time, y=pleiadesGH.v2.interp$tempExt,
                colour = "resampled"), na.rm =TRUE)+
  
  coord_cartesian(xlim = c(inicio, fin),
                  ylim = c(0, ylim))+ 
  labs(x ="Tiempo",y = "°C")+
  scale+
  scale_y_continuous(breaks = seq(0, ylim, 2))+
  ggtitle("Comparativa resampling temperatura exterior")+
  theme_gray()+
  theme(plot.title = element_text(hjust = 0.5),
        legend.position="bottom",
        legend.box = "horizontal",
        legend.title=element_blank(),
        legend.spacing.x = unit(1,"mm"),
        axis.text.x = element_text(angle = 25, vjust = 1.0, hjust = 1.0)) 
#ggsave("compResampExtT.jpeg",path = "./exportsPleiades")
#ggsave("problemaMordiscoExteriorTSol.jpeg",path = "./exportsPleiades")

```

### Radiación solar
```{r}

ymax = max(megadf$Radsol_ext, na.rm = T)


ggplot() +
  geom_line(aes(x=megadf$timeRadsol_ext, y =megadf$Radsol_ext,
                colour = "original [megadf]"), na.rm =  TRUE)+
  geom_point(aes(x=megadf$timeRadsol_ext, y =megadf$Radsol_ext,
                colour = "original [megadf]"),size=3, na.rm =  TRUE)+
  
  geom_line(aes(x=pleiadesGH.v2.interp$time, y=pleiadesGH.v2.interp$radExt,
                colour = "resampled.v2"))+
  geom_point(aes(x=pleiadesGH.v2.interp$time, y=pleiadesGH.v2.interp$radExt,
                colour = "resampled.v2"))+

  coord_cartesian(xlim = c(inicio, fin),
                  ylim = c(0, ymax)) +
  labs(x ="Time", y = "W/m²")+
  scale+
  scale_y_continuous(breaks = seq(0, ymax, 50))+
  ggtitle("Solar irradiation resampled performance")+
  theme_gray()+
  theme(plot.title = element_text(hjust = 0.5),
        legend.position="bottom",
        legend.box = "horizontal",
        legend.title=element_blank(),
        legend.spacing.x = unit(1,"mm"),
        axis.text.x = element_text(angle = 25, vjust = 1.0, hjust = 1.0)) 
#ggsave("compResampRadSol.jpeg",path = "./exportsPleiades")
#ggsave("problemaMordiscoExteriorRSSol.jpeg",path = "./exportsPleiades")

```

### Velocidad viento
```{r}
ggplot() +
  geom_line(aes(x=megadf$timeVeloviento, y=megadf$Veloviento,
                colour = "original [megadf]"), na.rm =  TRUE)+
  
  geom_point(aes(x=megadf$timeVeloviento, y=megadf$Veloviento,
                colour = "original [megadf]"), na.rm =  TRUE)+
  
  geom_line(aes(x=pleiadesGH.v2.interp$time, y=pleiadesGH.v2.interp$vientoVelo,
                colour = "resampled.V2"), na.rm =TRUE)+  
  
  geom_point(aes(x=pleiadesGH.v2.interp$time, y=pleiadesGH.v2.interp$vientoVelo,
                colour = "resampled.V2"), na.rm =TRUE)+  

  coord_cartesian(xlim = c(inicio, fin),
                  ylim = c(0, 9))+
  labs(x ="Time", y = "m/s")+
  scale+
  scale_y_continuous(breaks = seq(0, 9, 1))+
  ggtitle("Wind velocity resampled performance")+
  theme_gray()+
  theme(plot.title = element_text(hjust = 0.5),
        legend.position="bottom",
        legend.box = "horizontal",
        legend.title=element_blank(),
        legend.spacing.x = unit(1,"mm"),
        axis.text.x = element_text(angle = 25, vjust = 1.0, hjust = 1.0))
#ggsave("compResampVeloV.jpeg",path = "./exportsPleiades")
#ggsave("problemaMordiscoExteriorVSol.jpeg",path = "./exportsPleiades")

```


## INTERIOR

### Humedad interior
```{r}
ggplot() +
  geom_line(aes(x=megadf$timeHum1_int, y=megadf$Hum1_int,
                colour = "original H1.R [megadf]"), na.rm =  TRUE)+
  geom_point(aes(x=megadf$timeHum1_int, y=megadf$Hum1_int,
                colour = "original H1.R [megadf]"), size = 3, na.rm =  TRUE)+
  
  geom_line(aes(x=pleiadesGH.v2.interp$time, y=pleiadesGH.v2.interp$humInt.R,
                colour = "resampled.V2"))+
  geom_point(aes(x=pleiadesGH.v2.interp$time, y=pleiadesGH.v2.interp$humInt.R,
                colour = "resampled.V2"))+
  
  coord_cartesian(xlim = c(inicio, fin),
                  ylim = c(0, 100)) +
  labs(x ="Time", y = "%")+
  scale+
  scale_y_continuous(breaks = seq(0, 100, 5))+
  ggtitle("Interior relative humidity resampled performance")+
  theme_gray()+
    theme(plot.title = element_text(hjust = 0.5),
          legend.position="bottom",
          legend.box = "horizontal",
          legend.title=element_blank(),
          legend.spacing.x = unit(1,"mm"),
          axis.text.x = element_text(angle = 25, vjust = 1.0, hjust = 1.0))
#ggsave("compResampIntHR.jpeg",path = "./exportsPleiades")

```

La curva perteneciente a resampled.V2 (azul), es la H1.R (roja) pero agregada en intervalos breakT.

### Temperatura interior
```{r}
inicio = as.POSIXct("2018-1-12 00:00:00")
fin    = as.POSIXct("2018-1-25 00:00:00")
scale <- scale_x_datetime(breaks = seq(inicio, fin, "1 day"),
                          labels = date_format("%m-%d %H:%M",
                                               tz = "CET"))
ggplot() +
  geom_line(aes(x = megadf$timeTemp1_int[megadf$timeTemp1_int<fin],
                y = megadf$Temp1_int[megadf$timeTemp1_int<fin],
                colour = "original"), na.rm =  TRUE)+
  
  geom_point(aes(x = megadf$timeTemp1_int,
                 y = megadf$Temp1_int, colour = "original"), na.rm =  TRUE)+

  geom_line(aes(x = pleiadesGH.v2.interp$time,
                y = pleiadesGH.v2.interp$tempInt, colour = "resampling"))+
  geom_point(aes( x = pleiadesGH.v2.interp$time,
                y = pleiadesGH.v2.interp$tempInt, colour = "resampling"))+ 
  
  coord_cartesian(xlim = c(inicio, fin),
                  ylim = c(0,50)) +
  scale+
  scale_y_continuous(breaks = seq(0, 50, 2))+
  ggtitle("Comparativa resampling temperatura interior")+
  labs(x ="Tiempo", y = "°C")+
  theme_bw() +
  theme(plot.title = element_text(hjust = 0.5),
        legend.position="bottom",
        legend.box = "horizontal",
        legend.title=element_blank(),
        legend.spacing.x = unit(1,"mm"),
        axis.text.x = element_text(angle = 25, vjust = 1.0, hjust = 1.0))
ggsave("compResampIntT.jpeg",
       path = "./exportsPleiades",
         width = 12,
         dpi = "print",
         height = 6)
```
La curva perteneciente a resampled.V2 (azul), es la H1.R (roja) pero agregada en intervalos breakT.



### Temperatura Maceta 1
```{r}
inicio = as.POSIXct("2018-1-1 00:00:00")
fin    = as.POSIXct("2019-1-1 00:00:00")
scale <- scale_x_datetime(breaks = seq(inicio, fin, "30 day"),
                          labels = date_format("%m-%d %H:%M",
                                               tz = "CET"))

ymax = 42

megadf.preparado <- megadf[megadf$timeHum1_int < fin,]
pleiadesGH.v2.interp.preparado <- pleiadesGH.v2.interp[pleiadesGH.v2.interp$time< fin,]

ggplot() +
  geom_line(aes(x = megadf.preparado$timeTemp1_int,
                y = megadf.preparado$Temp1_int,
                colour = "original"), na.rm =  TRUE)+
  
  geom_line(aes(x = pleiadesGH.v2.interp.preparado$time,
                y = pleiadesGH.v2.interp.preparado$tempInt,
                colour = "resampling"))+
  coord_cartesian(xlim = c(inicio, fin),
                  ylim = c(0, 50)) +
  
  labs(x ="Tiempo", y = "°C")+
  scale+
  scale_y_continuous(breaks = seq(0, 50, 2))+
  ggtitle("Comparativa resampling temperatura interior")+
  theme_bw()+    
  theme(plot.title = element_text(hjust = 0.5),
        legend.position="bottom",
        legend.box = "horizontal",
        legend.title=element_blank(),
        legend.spacing.x = unit(1,"mm"),
        axis.text.x = element_text(angle = 25, vjust = 1.0, hjust = 1.0))
ggsave("compResampInt.jpeg", dpi = 200, path = "./exportsPleiades")

```
La curva perteneciente a resampled.V2 (azul), es la H1.R (roja) pero agregada en intervalos breakT.


```{r}
inicio = as.POSIXct("2018-1-1 00:00:00")
fin    = as.POSIXct("2019-6-1 00:00:00")
scale <- scale_x_datetime(breaks = seq(inicio, fin, "30 day"),
                          labels = date_format("%m-%d %H:%M",
                                               tz = "CET"))

ymax = 42

ggplot() +
  geom_line(aes(x = megadf$timeTemp_ext, y = megadf$Temp_ext,
                colour = "original"), na.rm =  TRUE)+
  
  geom_line(aes(x = pleiadesGH.v2.interp$time, y = pleiadesGH.v2.interp$tempExt,
                colour = "resampling"))+
  
  
  coord_cartesian(xlim = c(inicio, fin),
                  ylim = c(0, ymax)) +
  
  labs(x ="Tiempo", y = "°C")+
  scale+
  scale_y_continuous(breaks = seq(0, ymax, 2))+
  ggtitle("Comparativa resampling temperatura exterior")+
  theme_gray()+    
  theme(plot.title = element_text(hjust = 0.5),
        legend.position="bottom",
        legend.box = "horizontal",
        legend.title=element_blank(),
        legend.spacing.x = unit(1,"mm"),
        axis.text.x = element_text(angle = 25, vjust = 1.0, hjust = 1.0))
#ggsave("compResampIntMac.jpeg",path = "./exportsPleiades")

```


### Riego 

```{r}
ggplot() +
  geom_point(aes(x = megadf$timeValvriego, y = megadf$Valvriego,
                 colour = "original [megadf]"),size = 3, na.rm =  TRUE) +
  
  geom_point(aes(x = pleiadesGH.v1.interp$time, y = pleiadesGH.v1.interp$riego,
                 colour = "resampled")) +
  
  theme_gray()+
  ggtitle("Irrigation")+
  labs(x ="Time", y = "ON/OFF")+

  theme(plot.title = element_text(hjust = 0.5),
        legend.position="bottom",
        legend.box = "horizontal",
        legend.title=element_blank(),
        legend.spacing.x = unit(1,"mm"),
        axis.text.x = element_text(angle = 25, vjust = 1.0, hjust = 1.0))
#ggsave("compResampRiego1.jpeg",path = "./exportsPleiades")

```


Con un poco más...

```{r}
inip = as.POSIXct("2018-2-25 05:00:00")
finp = as.POSIXct("2018-2-25 08:00:00")

scale <- scale_x_datetime(breaks = seq(inip, finp, "10 min"),
                          labels = date_format("%m-%d %H:%M",
                                               tz = "CET"))
ggplot() +
  geom_point(aes(x = megadf$timeValvriego, y = megadf$Valvriego,
                 colour = "original [megadf]"), size = 2, na.rm =  TRUE) +
  
  geom_point(aes(x = pleiadesGH.v1.interp$time, y = pleiadesGH.v1.interp$riego,
                 colour = "resampled"), na.rm =  TRUE) +  
  
  coord_cartesian(xlim = c(inip, finp)) +
  scale+
  ggtitle("Irrigation")+
  theme_gray() +
  labs(x ="Time", y = "ON/OFF")+
  theme(plot.title = element_text(hjust = 0.5),
        legend.position="bottom",
        legend.box = "horizontal",
        legend.title=element_blank(),
        legend.spacing.x = unit(1,"mm"),
        axis.text.x = element_text(angle = 25, vjust = 1.0, hjust = 1.0))
#ggsave("compResampRiego2.jpeg",path = "./exportsPleiades")

```


# COMPARATIVA DE INTERPOLACION

```{r}

  ggTemperaturasInterp<-ggplot() +
    geom_line(aes(x = pleiadesGH.v2.interp$time,
                  y = pleiadesGH.v2.interp$tempInt, color = 'Interpolado')) +

    geom_line(aes(x = pleiadesGH.v2$time,
                  y = pleiadesGH.v2$tempInt, color = 'Original')) +
  
    labs(x =NULL, y = "ºC") + 
    theme_gray()+
    ggtitle("Resultado de la interpolación para temperatura interior")+
    theme_bw()+
    theme(plot.title = element_text(hjust = 0.5),
          legend.position="bottom",
          legend.box = "horizontal",
          legend.title=element_blank(),
          legend.spacing.x = unit(1,"mm"),
          axis.text.x = element_text(angle = 25, vjust = 1.0, hjust = 1.0))


ini = as.POSIXct("2018-1-12  00:00:00")
fin = as.POSIXct("2018-1-30 00:00:00")

scale <- scale_x_datetime(breaks = seq(ini, fin, "2 day"),
                          labels = date_format("%m-%d %H:%M",
                                               tz = "CET"))

ggTemperaturasInterp + 
  coord_cartesian(xlim = c(ini, fin),
                  ylim = c(0, max(pleiadesGH.v2.interp$tempInt))) + scale
ggsave("compInterpGlob.jpeg",
       path = "./exportsPleiades",
         width = 12,
         dpi = "print",
         height = 6)
```


```{r}
#-------Más cerca

ini = as.POSIXct("2018-1-16  00:00:00")
fin = as.POSIXct("2018-1-31 00:00:00")

scale <- scale_x_datetime(breaks = seq(ini, fin, "2 day"),
                          labels = date_format("%m-%d %H:%M",
                                               tz = "CET"))

ggTemperaturasInterp + 
  coord_cartesian(xlim = c(ini, fin),
                  ylim = c(0, max(pleiadesGH.v2.interp$tempInt))) +
  scale
#ggsave("compInterpGlobZoom.jpeg",path = "./exportsPleiades")
```

