---
title: "Sistema de alertas"
author: "Jose Vicente Yago Martinez"
date: "20/8/2019"
output: html_document
---

```{r setup, include=FALSE}
knitr::opts_chunk$set(echo = TRUE)
```

```{r}
library(forecast)
library(prophet)
library(ggplot2)
library(scales)
library(urca)
library(tsfeatures)
library(tidyverse)
#library(ForecastComb)
library(imputeTS)
#library(GGally)
library(gridExtra)
library(PerformanceAnalytics)
library(plotly)

freq.daily <- 48
route  = "./MODELS/"
route_proc = "../../DATA/DATA_UMU/PROC/"
ts.daily <- paste(route_proc, "ts.daily.rds", sep="") %>%  readRDS()
ts.daily.broken <- paste(route_proc, "ts.daily.broken.rds", sep="") %>%  readRDS()


pleiadesGH.v0 <- paste(route_proc, "pleiadesGH.v0.rds", sep="") %>%  readRDS()
pleiadesGH.v0.interp <- paste(route_proc, "pleiadesGH.v0.interp.rds", sep="") %>%  readRDS()

pleiadesGH.v1 <- paste(route_proc, "pleiadesGH.v1.rds", sep="") %>%  readRDS()
pleiadesGH.v1.interp <- paste(route_proc, "pleiadesGH.v1.interp.rds", sep="") %>%  readRDS()

pleiadesGH.v2 <- paste(route_proc, "pleiadesGH.v2.rds", sep="") %>%  readRDS()
pleiadesGH.v2.interp <- paste(route_proc, "pleiadesGH.v2.interp.rds", sep="") %>%  readRDS()

f <- paste(route_proc, "f.rds", sep="") %>%  readRDS()
fx <- paste(route_proc, "fx.rds", sep="") %>%  readRDS()

trainedModelsList <- paste(route, "trainedModelsList.rds", sep="") %>%  readRDS()
forecastsLists    <- paste(route, "forecastsLists.rds", sep="") %>%  readRDS()
```


#GLOBAL

C?lculo por instante, es decir que se lance un alarma si por un instante (1 obs = 30 min) se ha superado la temperatura l?mite.

## ESCENARIO INFORMADO

```{r}
tresh.max = 40 #LIMITE
error =  2.06 #EPSILON

cbind(tREAL = f[,"REAL"] %>% as.numeric(),
      tPRED = f[,"NNETAR"] %>% as.numeric()) %>% as.data.frame -> dfConf


dfConf$alarmReal <- dfConf$tREAL > tresh.max
dfConf$alarmPred <- dfConf$tPRED + error > tresh.max

TP = (dfConf$alarmReal == T & dfConf$alarmPred == dfConf$alarmReal) %>% sum
FP = (dfConf$alarmReal == F & dfConf$alarmPred == T) %>% sum
TN = (dfConf$alarmReal == F & dfConf$alarmPred == dfConf$alarmReal) %>% sum
FN = (dfConf$alarmReal == T & dfConf$alarmPred == F) %>% sum

TPR =  TP / (TP+FN)
FPR =  FP / (TN+FP)
TNR =  TN / (TN+FP)
FNR =  FN / (FN+TP)

TOT = (TP + FP + TN + FN)

ACC = (TP + TN) / TOT
MISS_RATE = (FP + FN) / TOT
FP_RATE = FP / ((dfConf$alarmReal == F) %>% sum)
TN_RATE = 1 - FP_RATE
PREC = TP / ((dfConf$alarmReal == T) %>% sum)
```

```{r}
cat(sprintf("TPR: %f ", TPR),"\n")
cat(sprintf("FPR: %f ", FPR),"\n")
cat(sprintf("TNR: %f ", TNR),"\n")
cat(sprintf("FNR: %f ", FNR),"\n")

cat(sprintf("ACC: %f ", ACC),"\n")
cat(sprintf("PREC: %f ", PREC),"\n")
cat(sprintf("MISS_RATE: %f ", MISS_RATE),"\n")
```


Rango de epsilon.
```{r}
error_vals_MEAN_notInf = seq(-40,40, 0.1)
```


Calculo de curvas ROC para cada epsilon para cada modelo
```{r}
i = 1
listaROCGlobal.MEAN <- list()
for(error in error_vals_MEAN_notInf){
  
  cbind(tREAL = f[,"REAL"] %>% as.numeric(),
        tPRED = f[,"MEAN"] %>% as.numeric()) %>% as.data.frame -> dfConf

  dfConf$alarmReal <- dfConf$tREAL > tresh.max
  dfConf$alarmPred <- dfConf$tPRED + error > tresh.max
  
  TP = (dfConf$alarmReal == T & dfConf$alarmPred == dfConf$alarmReal) %>% sum
  FP = (dfConf$alarmReal == F & dfConf$alarmPred == T) %>% sum
  TN = (dfConf$alarmReal == F & dfConf$alarmPred == dfConf$alarmReal) %>% sum
  FN = (dfConf$alarmReal == T & dfConf$alarmPred == F) %>% sum
  
  TPR =  TP / (TP+FN)
  FPR =  FP / (TN+FP)
  TNR =  TN / (TN+FP)
  FNR =  FN / (FN+TP)
  
  TOT = (TP + FP + TN + FN)
  
  ACC = (TP + TN) / TOT
  MISS_RATE = (FP + FN) / TOT
  FP_RATE = FP / ((dfConf$alarmReal == F) %>% sum)
  TN_RATE = 1 - FP_RATE
  PREC = TP / ((dfConf$alarmReal == T) %>% sum)
  
  listaROCGlobal.MEAN[[toString(i)]] <- list(TPR = TPR, FPR =FPR)
  i = i + 1 
}

cbind(TPR = sapply(listaROCGlobal.MEAN, '[[', "TPR"),
      FPR = sapply(listaROCGlobal.MEAN, '[[', "FPR")) %>% as.data.frame() ->listaROCGlobal.MEAN

#------------------------TBATS------------------------------------------------

i = 1
listaROCGlobal.TBATS <- list()
for(error in error_vals_MEAN_notInf){
  
  cbind(tREAL = f[,"REAL"] %>% as.numeric(),
        tPRED = f[,"TBATS"] %>% as.numeric()) %>% as.data.frame -> dfConf

  dfConf$alarmReal <- dfConf$tREAL > tresh.max
  dfConf$alarmPred <- dfConf$tPRED + error > tresh.max
  
  TP = (dfConf$alarmReal == T & dfConf$alarmPred == dfConf$alarmReal) %>% sum
  FP = (dfConf$alarmReal == F & dfConf$alarmPred == T) %>% sum
  TN = (dfConf$alarmReal == F & dfConf$alarmPred == dfConf$alarmReal) %>% sum
  FN = (dfConf$alarmReal == T & dfConf$alarmPred == F) %>% sum
  
  TPR =  TP / (TP+FN)
  FPR =  FP / (TN+FP)
  TNR =  TN / (TN+FP)
  FNR =  FN / (FN+TP)
  
  TOT = (TP + FP + TN + FN)
  
  ACC = (TP + TN) / TOT
  MISS_RATE = (FP + FN) / TOT
  FP_RATE = FP / ((dfConf$alarmReal == F) %>% sum)
  TN_RATE = 1 - FP_RATE
  PREC = TP / ((dfConf$alarmReal == T) %>% sum)
  
  listaROCGlobal.TBATS[[toString(i)]] <- list(TPR = TPR, FPR =FPR)
  i = i + 1 
}

cbind(TPR = sapply(listaROCGlobal.TBATS, '[[', "TPR"),
      FPR = sapply(listaROCGlobal.TBATS, '[[', "FPR")) %>% as.data.frame() ->listaROCGlobal.TBATS

#---------------PROPHET---------------
i = 1
listaROCGlobal.PROPHET <- list()
for(error in error_vals_MEAN_notInf){
  
  cbind(tREAL = f[,"REAL"] %>% as.numeric(),
        tPRED = f[,"PROPHET"] %>% as.numeric()) %>% as.data.frame -> dfConf

  dfConf$alarmReal <- dfConf$tREAL > tresh.max
  dfConf$alarmPred <- dfConf$tPRED + error > tresh.max
  
  TP = (dfConf$alarmReal == T & dfConf$alarmPred == dfConf$alarmReal) %>% sum
  FP = (dfConf$alarmReal == F & dfConf$alarmPred == T) %>% sum
  TN = (dfConf$alarmReal == F & dfConf$alarmPred == dfConf$alarmReal) %>% sum
  FN = (dfConf$alarmReal == T & dfConf$alarmPred == F) %>% sum
  
  TPR =  TP / (TP+FN)
  FPR =  FP / (TN+FP)
  TNR =  TN / (TN+FP)
  FNR =  FN / (FN+TP)
  
  TOT = (TP + FP + TN + FN)
  
  ACC = (TP + TN) / TOT
  MISS_RATE = (FP + FN) / TOT
  FP_RATE = FP / ((dfConf$alarmReal == F) %>% sum)
  TN_RATE = 1 - FP_RATE
  PREC = TP / ((dfConf$alarmReal == T) %>% sum)
  
  listaROCGlobal.PROPHET[[toString(i)]] <- list(TPR = TPR, FPR =FPR)
  i = i + 1 
}

cbind(TPR = sapply(listaROCGlobal.PROPHET, '[[', "TPR"),
      FPR = sapply(listaROCGlobal.PROPHET, '[[', "FPR")) %>% as.data.frame() ->listaROCGlobal.PROPHET


#--------------ARIMA----------------
i = 1
listaROCGlobal.ARIMA <- list()
for(error in error_vals_MEAN_notInf){
  
  cbind(tREAL = f[,"REAL"] %>% as.numeric(),
        tPRED = f[,"ARIMA"] %>% as.numeric()) %>% as.data.frame -> dfConf

  dfConf$alarmReal <- dfConf$tREAL > tresh.max
  dfConf$alarmPred <- dfConf$tPRED + error > tresh.max
  
  TP = (dfConf$alarmReal == T & dfConf$alarmPred == dfConf$alarmReal) %>% sum
  FP = (dfConf$alarmReal == F & dfConf$alarmPred == T) %>% sum
  TN = (dfConf$alarmReal == F & dfConf$alarmPred == dfConf$alarmReal) %>% sum
  FN = (dfConf$alarmReal == T & dfConf$alarmPred == F) %>% sum
  
  TPR =  TP / (TP+FN)
  FPR =  FP / (TN+FP)
  TNR =  TN / (TN+FP)
  FNR =  FN / (FN+TP)
  
  TOT = (TP + FP + TN + FN)
  
  ACC = (TP + TN) / TOT
  MISS_RATE = (FP + FN) / TOT
  FP_RATE = FP / ((dfConf$alarmReal == F) %>% sum)
  TN_RATE = 1 - FP_RATE
  PREC = TP / ((dfConf$alarmReal == T) %>% sum)
  
  listaROCGlobal.ARIMA[[toString(i)]] <- list(TPR = TPR, FPR =FPR)
  i = i + 1 
}

cbind(TPR = sapply(listaROCGlobal.ARIMA, '[[', "TPR"),
      FPR = sapply(listaROCGlobal.ARIMA, '[[', "FPR")) %>% as.data.frame() ->listaROCGlobal.ARIMA


#--------------SNAIVE----------------
i = 1
listaROCGlobal.SNAIVE<- list()
for(error in error_vals_MEAN_notInf){
  
  cbind(tREAL = f[,"REAL"] %>% as.numeric(),
        tPRED = f[,"SNAIVE"] %>% as.numeric()) %>% as.data.frame -> dfConf

  dfConf$alarmReal <- dfConf$tREAL > tresh.max
  dfConf$alarmPred <- dfConf$tPRED + error > tresh.max
  
  TP = (dfConf$alarmReal == T & dfConf$alarmPred == dfConf$alarmReal) %>% sum
  FP = (dfConf$alarmReal == F & dfConf$alarmPred == T) %>% sum
  TN = (dfConf$alarmReal == F & dfConf$alarmPred == dfConf$alarmReal) %>% sum
  FN = (dfConf$alarmReal == T & dfConf$alarmPred == F) %>% sum
  
  TPR =  TP / (TP+FN)
  FPR =  FP / (TN+FP)
  TNR =  TN / (TN+FP)
  FNR =  FN / (FN+TP)
  
  TOT = (TP + FP + TN + FN)
  
  ACC = (TP + TN) / TOT
  MISS_RATE = (FP + FN) / TOT
  FP_RATE = FP / ((dfConf$alarmReal == F) %>% sum)
  TN_RATE = 1 - FP_RATE
  PREC = TP / ((dfConf$alarmReal == T) %>% sum)
  
  listaROCGlobal.SNAIVE[[toString(i)]] <- list(TPR = TPR, FPR =FPR)
  i = i + 1 
}

cbind(TPR = sapply(listaROCGlobal.SNAIVE, '[[', "TPR"),
      FPR = sapply(listaROCGlobal.SNAIVE, '[[', "FPR")) %>% as.data.frame() ->listaROCGlobal.SNAIVE


#--------------NNETAR----------------
i = 1
listaROCGlobal.NNETAR<- list()
for(error in error_vals_MEAN_notInf){
  
  cbind(tREAL = f[,"REAL"] %>% as.numeric(),
        tPRED = f[,"NNETAR"] %>% as.numeric()) %>% as.data.frame -> dfConf

  dfConf$alarmReal <- dfConf$tREAL > tresh.max
  dfConf$alarmPred <- dfConf$tPRED + error > tresh.max
  
  TP = (dfConf$alarmReal == T & dfConf$alarmPred == dfConf$alarmReal) %>% sum
  FP = (dfConf$alarmReal == F & dfConf$alarmPred == T) %>% sum
  TN = (dfConf$alarmReal == F & dfConf$alarmPred == dfConf$alarmReal) %>% sum
  FN = (dfConf$alarmReal == T & dfConf$alarmPred == F) %>% sum
  
  TPR =  TP / (TP+FN)
  FPR =  FP / (TN+FP)
  TNR =  TN / (TN+FP)
  FNR =  FN / (FN+TP)
  
  TOT = (TP + FP + TN + FN)
  
  ACC = (TP + TN) / TOT
  MISS_RATE = (FP + FN) / TOT
  FP_RATE = FP / ((dfConf$alarmReal == F) %>% sum)
  TN_RATE = 1 - FP_RATE
  PREC = TP / ((dfConf$alarmReal == T) %>% sum)
  
  listaROCGlobal.NNETAR[[toString(i)]] <- list(TPR = TPR, FPR =FPR)
  i = i + 1 
}

cbind(TPR = sapply(listaROCGlobal.NNETAR, '[[', "TPR"),
      FPR = sapply(listaROCGlobal.NNETAR, '[[', "FPR")) %>% as.data.frame() ->listaROCGlobal.NNETAR
```

```{r}
ggplot() +
  geom_line(aes(x = listaROCGlobal.TBATS$FPR, y = listaROCGlobal.TBATS$TPR, color = "TBATS"))+
  geom_line(aes(x = listaROCGlobal.MEAN$FPR, y = listaROCGlobal.MEAN$TPR, color = "MEAN")) +
  geom_line(aes(x = listaROCGlobal.PROPHET$FPR, y = listaROCGlobal.PROPHET$TPR, color = "PROPHET")) +
  geom_line(aes(x = listaROCGlobal.ARIMA$FPR, y = listaROCGlobal.ARIMA$TPR, color = "ARIMA")) +
  geom_line(aes(x = listaROCGlobal.SNAIVE$FPR, y = listaROCGlobal.SNAIVE$TPR, color = "SNAIVE")) +
  geom_line(aes(x = listaROCGlobal.NNETAR$FPR, y = listaROCGlobal.NNETAR$TPR, color = "NNETAR"))  +
  geom_point(aes(x =0.1243816254, y =0.980392157, color = "PROPHET"), size = 3)+  # error = 4.96
  theme_bw()+
  labs(x = "FPR", y = "TPR", color = element_blank()) +
  ggtitle("Curvas ROC para modelos no informados") +
  ggsave("curvasROCnoINF.jpeg",
         width = 6,
         dpi = "print",
         height = 4,
         path = "./exportsPleiades")
```

```{r}
cbind(listaROCGlobal.PROPHET, error_vals_MEAN_notInf) -> dd
```



#### ESCENARIO INFORMADO


```{r}
i = 1
listaROCGlobal.MEANX <- list()
for(error in error_vals_MEAN_notInf){
  
  cbind(tREAL = fx[,"REAL"] %>% as.numeric(),
        tPRED = fx[,"MEAN"] %>% as.numeric()) %>% as.data.frame -> dfConf

  dfConf$alarmReal <- dfConf$tREAL > tresh.max
  dfConf$alarmPred <- dfConf$tPRED + error > tresh.max
  
  TP = (dfConf$alarmReal == T & dfConf$alarmPred == dfConf$alarmReal) %>% sum
  FP = (dfConf$alarmReal == F & dfConf$alarmPred == T) %>% sum
  TN = (dfConf$alarmReal == F & dfConf$alarmPred == dfConf$alarmReal) %>% sum
  FN = (dfConf$alarmReal == T & dfConf$alarmPred == F) %>% sum
  
  TPR =  TP / (TP+FN)
  FPR =  FP / (TN+FP)
  TNR =  TN / (TN+FP)
  FNR =  FN / (FN+TP)
  
  TOT = (TP + FP + TN + FN)
  
  ACC = (TP + TN) / TOT
  MISS_RATE = (FP + FN) / TOT
  FP_RATE = FP / ((dfConf$alarmReal == F) %>% sum)
  TN_RATE = 1 - FP_RATE
  PREC = TP / ((dfConf$alarmReal == T) %>% sum)
  
  listaROCGlobal.MEANX[[toString(i)]] <- list(TPR = TPR, FPR =FPR)
  i = i + 1 
}

cbind(TPR = sapply(listaROCGlobal.MEANX, '[[', "TPR"),
      FPR = sapply(listaROCGlobal.MEANX, '[[', "FPR")) %>% as.data.frame() ->listaROCGlobal.MEANX

#--------------------------------------ARIMX----------------------------------------------

i = 1
listaROCGlobal.ARIMAX <- list()
for(error in error_vals_MEAN_notInf){
  
  cbind(tREAL = fx[,"REAL"] %>% as.numeric(),
        tPRED = fx[,"ARIMA"] %>% as.numeric()) %>% as.data.frame -> dfConf

  dfConf$alarmReal <- dfConf$tREAL > tresh.max
  dfConf$alarmPred <- dfConf$tPRED + error > tresh.max
  
  TP = (dfConf$alarmReal == T & dfConf$alarmPred == dfConf$alarmReal) %>% sum
  FP = (dfConf$alarmReal == F & dfConf$alarmPred == T) %>% sum
  TN = (dfConf$alarmReal == F & dfConf$alarmPred == dfConf$alarmReal) %>% sum
  FN = (dfConf$alarmReal == T & dfConf$alarmPred == F) %>% sum
  
  TPR =  TP / (TP+FN)
  FPR =  FP / (TN+FP)
  TNR =  TN / (TN+FP)
  FNR =  FN / (FN+TP)
  
  TOT = (TP + FP + TN + FN)
  
  ACC = (TP + TN) / TOT
  MISS_RATE = (FP + FN) / TOT
  FP_RATE = FP / ((dfConf$alarmReal == F) %>% sum)
  TN_RATE = 1 - FP_RATE
  PREC = TP / ((dfConf$alarmReal == T) %>% sum)
  
  listaROCGlobal.ARIMAX[[toString(i)]] <- list(TPR = TPR, FPR =FPR)
  i = i + 1 
}

cbind(TPR = sapply(listaROCGlobal.ARIMAX, '[[', "TPR"),
      FPR = sapply(listaROCGlobal.ARIMAX, '[[', "FPR")) %>% as.data.frame() ->listaROCGlobal.ARIMAX


#----------------------------------------NNETARX--------------------------------------------

i = 1
listaROCGlobal.NNETARX <- list()
for(error in error_vals_MEAN_notInf){
  
  cbind(tREAL = fx[,"REAL"] %>% as.numeric(),
        tPRED = fx[,"NNETAR"] %>% as.numeric()) %>% as.data.frame -> dfConf

  dfConf$alarmReal <- dfConf$tREAL > tresh.max
  dfConf$alarmPred <- dfConf$tPRED + error > tresh.max
  
  TP = (dfConf$alarmReal == T & dfConf$alarmPred == dfConf$alarmReal) %>% sum
  FP = (dfConf$alarmReal == F & dfConf$alarmPred == T) %>% sum
  TN = (dfConf$alarmReal == F & dfConf$alarmPred == dfConf$alarmReal) %>% sum
  FN = (dfConf$alarmReal == T & dfConf$alarmPred == F) %>% sum
  
  TPR =  TP / (TP+FN)
  FPR =  FP / (TN+FP)
  TNR =  TN / (TN+FP)
  FNR =  FN / (FN+TP)
  
  TOT = (TP + FP + TN + FN)
  
  ACC = (TP + TN) / TOT
  MISS_RATE = (FP + FN) / TOT
  FP_RATE = FP / ((dfConf$alarmReal == F) %>% sum)
  TN_RATE = 1 - FP_RATE
  PREC = TP / ((dfConf$alarmReal == T) %>% sum)
  
  listaROCGlobal.NNETARX[[toString(i)]] <- list(TPR = TPR, FPR =FPR)
  i = i + 1 
}

cbind(TPR = sapply(listaROCGlobal.NNETARX, '[[', "TPR"),
      FPR = sapply(listaROCGlobal.NNETARX, '[[', "FPR")) %>% as.data.frame() ->listaROCGlobal.NNETARX

#-----------------------------------PROPHETX-------------------------------------------------

i = 1
listaROCGlobal.PROPHETX <- list()
for(error in error_vals_MEAN_notInf){
  
  cbind(tREAL = fx[,"REAL"] %>% as.numeric(),
        tPRED = fx[,"PROPHET"] %>% as.numeric()) %>% as.data.frame -> dfConf

  dfConf$alarmReal <- dfConf$tREAL > tresh.max
  dfConf$alarmPred <- dfConf$tPRED + error > tresh.max
  
  TP = (dfConf$alarmReal == T & dfConf$alarmPred == dfConf$alarmReal) %>% sum
  FP = (dfConf$alarmReal == F & dfConf$alarmPred == T) %>% sum
  TN = (dfConf$alarmReal == F & dfConf$alarmPred == dfConf$alarmReal) %>% sum
  FN = (dfConf$alarmReal == T & dfConf$alarmPred == F) %>% sum
  
  TPR =  TP / (TP+FN)
  FPR =  FP / (TN+FP)
  TNR =  TN / (TN+FP)
  FNR =  FN / (FN+TP)
  
  TOT = (TP + FP + TN + FN)
  
  ACC = (TP + TN) / TOT
  MISS_RATE = (FP + FN) / TOT
  FP_RATE = FP / ((dfConf$alarmReal == F) %>% sum)
  TN_RATE = 1 - FP_RATE
  PREC = TP / ((dfConf$alarmReal == T) %>% sum)
  
  listaROCGlobal.PROPHETX[[toString(i)]] <- list(TPR = TPR, FPR =FPR)
  i = i + 1 
}

cbind(TPR = sapply(listaROCGlobal.PROPHETX, '[[', "TPR"),
      FPR = sapply(listaROCGlobal.PROPHETX, '[[', "FPR")) %>% as.data.frame() ->listaROCGlobal.PROPHETX

```

```{r}
ggplot() +
  geom_line(aes(x = listaROCGlobal.MEANX$FPR, y = listaROCGlobal.MEANX$TPR, color = "MEANX")) +
  geom_line(aes(x = listaROCGlobal.SNAIVE$FPR, y = listaROCGlobal.SNAIVE$TPR, color = "SNAIVE")) +
  geom_line(aes(x = listaROCGlobal.ARIMAX$FPR, y = listaROCGlobal.ARIMAX$TPR, color = "ARIMAX")) +
  geom_line(aes(x = listaROCGlobal.NNETARX$FPR, y = listaROCGlobal.NNETARX$TPR, color = "NNETARX")) +
  geom_line(aes(x = listaROCGlobal.PROPHETX$FPR, y = listaROCGlobal.PROPHETX$TPR, color = "PROPHETX")) +
  geom_point(aes(x = 0.0391835844 , y = 0.977124183, color = "NNETARX"), size = 3) + # 2.06
  theme_bw()+
  ggtitle("Curvas ROC para los modelos informados")+
  labs(x = "FPR", y = "TPR", color = element_blank()) + 
  ggsave("curvasROCINF.jpeg",
         width = 6,
         dpi = "print",
         height = 4,
         path = "./exportsPleiades")
```

```{r}
cbind(listaROCGlobal.NNETARX, error_vals_MEAN_notInf) -> dd
```



### POR SEMANAS
Se trata el caso de alarma semanal. Se lanza una alarma en un semana si la temperatura predicha ha superado el umbral durante m?s de t instantes. Es el caso TRATADO en la memoria.

```{r}
# añadido 28/07/2020
tresh.max = 33 #LIMITE
```


```{r}
for (i in 1:length(forecastsLists)){
  mean <- forecastsLists[[i]]$PROPHET.fcast
  forecastsLists[[i]]$PROPHET.fcast <- list()
  forecastsLists[[i]]$PROPHET.fcast$mean <- mean
    
  mean <- forecastsLists[[i]]$MEAN.fcast
  forecastsLists[[i]]$MEAN.fcast <- list()
  forecastsLists[[i]]$MEAN.fcast$mean <- mean
}
```



```{r}
# --------------- EXPERIMENTAL2020

t = 2 # hours in a row
listaConfusionSemanalTotal <- list()

for (model in (forecastsLists[[1]] %>% names)){
  print(model)
  listaConfusionSemanal <- list()
  j = 1
  for (error in seq(-40,+40,0.1)){
    for(i in seq(1,length(sets),1)){ # realiza calculos para cada una de las semanas
              TP = 0
              TN = 0
              FP = 0
              FN = 0
          
              # Me quedo con los valores reales (REAL) y los predecidos(PRED)
              cbind(REAL = sets[[i]]$TEST[,pred] %>% as.numeric(),
                    PRED = forecastsLists[[i]][[model]]$mean)  %>% as.data.frame() -> dfAlerts
              
              # Calculo los valores de alarma booleanos, tanto REALES como PRED
              dfAlerts$ALARM.REAL <- dfAlerts$REAL > tresh.max
              dfAlerts$ALARM.PRED <- dfAlerts$PRED + error> tresh.max
          
              #Comprobar si hay TP en real [tuplas > t]
              which(dfAlerts$ALARM.REAL == T) -> index
              if (length(index) == 0) {
                REAL = FALSE
              } else {
                  csum<-cumsum(c(1, abs(index[-length(index)] - index[-1]) > 1))
                  by(index, csum, identity) -> listaIndicesAlertasMax
                  Filter(function(x) length(x) >= t, listaIndicesAlertasMax)  %>%  length() > 0 -> REAL
              }
              
              #Comprobar si hay P en pred [tuplas > t]
              which(dfAlerts$ALARM.PRED == T) -> index
              if (length(index) == 0) {
                PRED = FALSE
              } else {
                  csum<-cumsum(c(1, abs(index[-length(index)] - index[-1]) > 1))
                  by(index, csum, identity) -> listaIndicesAlertasMax
                  Filter(function(x) length(x) >= t, listaIndicesAlertasMax)  %>%  length() > 0 -> PRED
              }
          
              
              if (REAL & PRED) {
                TP = 1
              }else if (!REAL & !PRED) {
                TN= 1
              }else if (REAL & !PRED) {
                FN = 1
              }else if (!REAL & PRED) {
                FP = 1
              }
              
              listaConfusionSemanal[[toString(i)]] <- list(TP = TP,
                                                         TN = TN,
                                                         FN = FN,
                                                         FP = FP)
          }
          
          cbind(TP = sapply(listaConfusionSemanal, '[[', "TP"),
                TN = sapply(listaConfusionSemanal, '[[', "TN"),
                FP = sapply(listaConfusionSemanal, '[[', "FP"),
                FN = sapply(listaConfusionSemanal, '[[', "FN")) %>% as.data.frame() -> resultsWeekly
          
          
          
          TPR = (resultsWeekly$TP %>% sum()) / (resultsWeekly$TP %>% sum()
                                                +
                                                resultsWeekly$FN %>% sum())
          
          TNR = (resultsWeekly$TN %>% sum()) / (resultsWeekly$FP %>% sum()
                                                +
                                                resultsWeekly$TN%>% sum())
  
          FPR = 1 - TNR      
          listaConfusionSemanalTotal[[model]][[toString(j)]] <- list(TPR = TPR, FPR = FPR)
          j = j + 1 
          
  }
}
```


```{r}
for (model in listaConfusionSemanalTotal %>% names()) {
  cbind(TPR = sapply(listaConfusionSemanalTotal[[model]], '[[', "TPR"),
        FPR = sapply(listaConfusionSemanalTotal[[model]], '[[', "FPR")) %>% as.data.frame() -> listaConfusionSemanalTotal[[model]]
}
```




```{r}

ggplot() +
  geom_line(aes(x = listaConfusionSemanalTotal$SNAIVE$FPR, y = listaConfusionSemanalTotal$SNAIVE$TPR, color = "SNAIVE"))+
  geom_line(aes(x = listaConfusionSemanalTotal$ARIMA$FPR, y = listaConfusionSemanalTotal$ARIMA$TPR, color = "ARIMA"))+
  geom_line(aes(x = listaConfusionSemanalTotal$NNETAR$FPR, y = listaConfusionSemanalTotal$NNETAR$TPR, color = "NNETAR"))+
  geom_line(aes(x = listaConfusionSemanalTotal$PROPHET$FPR, y = listaConfusionSemanalTotal$PROPHET$TPR, color = "PROPHET"))+
  geom_line(aes(x = listaConfusionSemanalTotal$TBATS.fcast$FPR, y = listaConfusionSemanalTotal$TBATS.fcast$TPR, color = "TBATS"))+
  geom_line(aes(x = listaConfusionSemanalTotal$MEAN.fcast$FPR, y = listaConfusionSemanalTotal$MEAN.fcast$TPR, color = "COMB"))+

  
  geom_point(aes(x = listaConfusionSemanalTotal$SNAIVE$FPR, y = listaConfusionSemanalTotal$SNAIVE$TPR, color = "SNAIVE"))+
  geom_point(aes(x = listaConfusionSemanalTotal$ARIMA$FPR, y = listaConfusionSemanalTotal$ARIMA$TPR, color = "ARIMA"))+
  geom_point(aes(x = listaConfusionSemanalTotal$NNETAR$FPR, y = listaConfusionSemanalTotal$NNETAR$TPR, color = "NNETAR"))+
  geom_point(aes(x = listaConfusionSemanalTotal$PROPHET$FPR, y = listaConfusionSemanalTotal$PROPHET$TPR, color = "PROPHET"))+
  geom_point(aes(x = listaConfusionSemanalTotal$TBATS.fcast$FPR, y = listaConfusionSemanalTotal$TBATS.fcast$TPR, color = "TBATS"))+
  geom_point(aes(x = listaConfusionSemanalTotal$MEAN.fcast$FPR, y = listaConfusionSemanalTotal$MEAN.fcast$TPR, color = "COMB"))+  
  
  theme_bw()+
  ggtitle("Curvas ROC para los modelos no informados. [Alarma semanal]")+
  labs(x = "FPR", y = "TPR", color = element_blank()) +
  ggsave("curvasROCINFSemanal.jpeg",
         width = 5,
         dpi = "print",
         height = 3,
         path = "./exportsPleiades")

```


```{r}
cbind(listaConfusionSemanalTotal$ARIMA.fcast,seq(-40,+40,0.1))
```


```{r}
## EXPERIMENTAL 2020 
error = 4.5 # ARIMA
metrics <- list()
for (model in (forecastsLists[[1]] %>% names)){
  for(i in seq(1,length(sets),1)){ # realiza calculos para cada una de las semanas
              TP = 0
              TN = 0
              FP = 0
              FN = 0
          
              # Me quedo con los valores reales (REAL) y los predecidos(PRED)
              cbind(REAL = sets[[i]]$TEST[,pred] %>% as.numeric(),
                    PRED = forecastsLists[[i]][[model]]$mean %>%  as.numeric())  %>% as.data.frame() -> dfAlerts
              
              # Calculo los valores de alarma booleanos, tanto REALES como PRED
              dfAlerts$ALARM.REAL <- dfAlerts$REAL > tresh.max
              dfAlerts$ALARM.PRED <- dfAlerts$PRED + error> tresh.max
          
              #Comprobar si hay TP en real [tuplas > t]
              which(dfAlerts$ALARM.REAL == T) -> index
              if (length(index) == 0) {
                REAL = FALSE
              } else {
                  csum<-cumsum(c(1, abs(index[-length(index)] - index[-1]) > 1))
                  by(index, csum, identity) -> listaIndicesAlertasMax
                  Filter(function(x) length(x) >= t, listaIndicesAlertasMax)  %>%  length() > 0 -> REAL
              }
              
              #Comprobar si hay P en pred [tuplas > t]
              which(dfAlerts$ALARM.PRED == T) -> index
              if (length(index) == 0) {
                PRED = FALSE
              } else {
                  csum<-cumsum(c(1, abs(index[-length(index)] - index[-1]) > 1))
                  by(index, csum, identity) -> listaIndicesAlertasMax
                  Filter(function(x) length(x) >= t, listaIndicesAlertasMax)  %>%  length() > 0 -> PRED
              }
          
              
              if (REAL & PRED) {
                TP = 1
              }else if (!REAL & !PRED) {
                TN= 1
              }else if (REAL & !PRED) {
                FN = 1
              }else if (!REAL & PRED) {
                FP = 1
              }
              
              listaConfusionSemanal[[toString(i)]] <- list(TP = TP,
                                                         TN = TN,
                                                         FN = FN,
                                                         FP = FP)
          }
          
          cbind(TP = sapply(listaConfusionSemanal, '[[', "TP"),
                TN = sapply(listaConfusionSemanal, '[[', "TN"),
                FP = sapply(listaConfusionSemanal, '[[', "FP"),
                FN = sapply(listaConfusionSemanal, '[[', "FN")) %>% as.data.frame() -> resultsWeekly
          
          
          
          TPR = (resultsWeekly$TP %>% sum()) / (resultsWeekly$TP %>% sum()
                                                +
                                                resultsWeekly$FN %>% sum())
          
          TNR = (resultsWeekly$TN %>% sum()) / (resultsWeekly$FP %>% sum()
                                                +
                                                resultsWeekly$TN%>% sum())
  
          FPR = 1 - TNR   
          
          ACC = (resultsWeekly$TP %>% sum() + resultsWeekly$TN %>% sum()) / 
                (resultsWeekly$TP %>% sum() +
                 resultsWeekly$TN %>% sum() +
                 resultsWeekly$FP %>% sum() + 
                 resultsWeekly$FN %>% sum())
          
          metrics[[model]] <- list(TPR = TPR, TNR = TNR, FPR = FPR, ACC = ACC)
}
```

```{r}
metrics %>% names()
metrics$ARIMA.fcast
```






```{r}
library(forecast)
start = f %>%  start
end = f %>% end

f %>% window(start = start,
             end = end) -> g

autoplot(g[,"ARIMA"] + 4.5, series = "ARIMA")+
  autolayer(g[,"REAL"], series = "REAL",  color = "black", alpha = 0.5) +
  geom_hline(aes(yintercept = 33))+

  theme_bw()+
  theme(legend.position = "bottom") +
  labs(y = "?C", color = element_blank())+
  guides(col = guide_legend(nrow = 1))+
  ggtitle("ARIMA + 4.5 ºC")
  ggsave("NNETARSALERTA.jpeg",
         width = 14,
         dpi = "retina",
         height = 6,
         path = "./exportsPleiades")
```

