---
title: "PleiadesGreenhouse"
author: "Jose Vicente Yago Martinez"
date: "4/3/2019"
output: html_document
---

```{r setup, include=FALSE}
knitr::opts_chunk$set(echo = TRUE)
library(tidyverse)
```


```{r}
library(forecast)
#library(prophet)
library(ggplot2)
library(scales)
library(urca)
library(tsfeatures)
library(tidyverse)
#library(ForecastComb)
library(imputeTS)
library(reshape2)
library(gridExtra)
library(xts)
#library(PerformanceAnalytics)
```

```{r}
route  = "./MODELS/"
route_proc = "../../DATA/DATA_UMU/PROC/"
source("../../GREENHOUSES/funciones/forecastingFuns.R")
source("../../GREENHOUSES/funciones/maxDailyTime.R")


pleiadesGH.v0 <- paste(route_proc, "pleiadesGH.v0.rds", sep="") %>%  readRDS()
pleiadesGH.v0.interp <- paste(route_proc, "pleiadesGH.v0.interp.rds", sep="") %>%  readRDS()

pleiadesGH.v1 <- paste(route_proc, "pleiadesGH.v1.rds", sep="") %>%  readRDS()
pleiadesGH.v1.interp <- paste(route_proc, "pleiadesGH.v1.interp.rds", sep="") %>%  readRDS()

pleiadesGH.v2 <- paste(route_proc, "pleiadesGH.v2.rds", sep="") %>%  readRDS()
pleiadesGH.v2.interp <- paste(route_proc, "pleiadesGH.v2.interp.rds", sep="") %>%  readRDS()


rad.maxs.filled<-max.daily.time(pleiadesGH.v2.interp$time, pleiadesGH.v2.interp$radExt)
```


# HISTOGRAMAS
## Humedad 
```{r}

#RELATIVA
ggplot(pleiadesGH.v2.interp[pleiadesGH.v2.interp$time<as.POSIXct("2018-5-1 00:00"),]) + 
 geom_histogram(aes(x=humExt.R, y=..density..),binwidth=1,
                alpha = 0.5, colour="black", fill="red")+
# scale_x_continuous(breaks = seq(0, 50, 5))+
 theme(plot.title = element_text(hjust = 0.5))+
# coord_cartesian(xlim = c(0, 50))+
 ggtitle("Humedad exterior relativa")+
 labs(x = "%")
#ggsave("histogramaTempExt.jpeg", path = "./exportsPleiades")

ggplot(pleiadesGH.v2.interp[pleiadesGH.v2.interp$time<as.POSIXct("2018-5-1 00:00"),]) + 
 geom_histogram(aes(x=humInt.R, y=..density..),binwidth=1,
                alpha = 0.5, colour="black", fill="green")+
# scale_x_continuous(breaks = seq(0, 50, 5))+
 theme(plot.title = element_text(hjust = 0.5))+
# coord_cartesian(xlim = c(0, 50))+
 ggtitle("Humedad interior relativa")+
 labs(x = "%")
#ggsave("histogramaTempExt.jpeg", path = "./exportsPleiades")

#ESPEC?FICA
ggplot(pleiadesGH.v2.interp[pleiadesGH.v2.interp$time<as.POSIXct("2018-5-1 00:00"),]) + 
 geom_histogram(aes(x=humExt.E, y=..density..),binwidth=0.0002,
                alpha = 0.5, colour="black", fill="red")+
# scale_x_continuous(breaks = seq(0, 50, 5))+
 theme(plot.title = element_text(hjust = 0.5))+
# coord_cartesian(xlim = c(0, 50))+
 ggtitle("Humedad exterior espec?fica")+
 labs(x = "g/kg(d.a)")
#ggsave("histogramaHumExtE.jpeg", path = "./exportsPleiades")

ggplot(pleiadesGH.v2.interp[pleiadesGH.v2.interp$time<as.POSIXct("2018-5-1 00:00"),]) + 
 geom_histogram(aes(x=humInt.E, y=..density..),binwidth=0.0002,
                alpha = 0.5, colour="black", fill="green")+
# scale_x_continuous(breaks = seq(0, 50, 5))+
 theme(plot.title = element_text(hjust = 0.5))+
# coord_cartesian(xlim = c(0, 50))+
 ggtitle("Humedad interior espec?fica")+
 labs(x = "g/kg(d.a)")
#ggsave("histogramaHumIntE.jpeg", path = "./exportsPleiades")

```

## Temperaturas
```{r}
ggplot(pleiadesGH.v2.interp[pleiadesGH.v2.interp$time<as.POSIXct("2018-5-1 00:00"),]) + 
 geom_histogram(aes(x=tempExt, y=..density..),binwidth=1,
                alpha = 0.5, colour="black", fill="red")+
 scale_x_continuous(breaks = seq(0, 50, 5))+
 theme(plot.title = element_text(hjust = 0.5))+
 coord_cartesian(xlim = c(0, 50))+
 ggtitle("Temperatura exterior")+
 labs(x = "?C")
ggsave("histogramaTempExt.jpeg", path = "./exportsPleiades")

ggplot(pleiadesGH.v2.interp[pleiadesGH.v2.interp$time<as.POSIXct("2018-5-1 00:00"),]) + 
 geom_histogram(aes(x=tempInt, y=..density..),binwidth=1,
                alpha = 0.5, colour="black", fill="green")+
 scale_x_continuous(breaks = seq(0, 50, 5))+
 theme(plot.title = element_text(hjust = 0.5))+
 coord_cartesian(xlim = c(0, 50))+
 ggtitle("Temperatura interior")+
 labs(x = "?C")
ggsave("histogramaTempInt.jpeg", path = "./exportsPleiades")

ggplot(pleiadesGH.v2.interp[pleiadesGH.v2.interp$time<as.POSIXct("2018-5-1 00:00"),]) + 
 geom_histogram(aes(x=tempMac, y=..density..),binwidth=1,
                alpha = 0.5, colour="black", fill="blue")+
 scale_x_continuous(breaks = seq(0, 50, 5))+
 theme(plot.title = element_text(hjust = 0.5))+
 coord_cartesian(xlim = c(0, 50))+
 ggtitle("Temperatura maceta")+
 labs(x = "?C")
ggsave("histogramaTempMac.jpeg", path = "./exportsPleiades")

```

## Velocidad viento
```{r}
ggplot(pleiadesGH.v2.interp) + 
 geom_histogram(aes(x=vientoVelo, y=..density..),binwidth=0.25,
                alpha = 0.5, colour="black", fill="red")+
 scale_x_continuous(breaks = seq(0, 40, 2.5))+
 theme(plot.title = element_text(hjust = 0.5),
        legend.position="bottom",
        legend.box = "horizontal")

```

## Radiaci?n solar
```{r}
ggplot(pleiadesGH.v2.interp) + 
 geom_histogram(aes(x=radExt, y=..density..),binwidth=2,
                alpha = 0.5, colour="black", fill="red")+
 scale_x_continuous(breaks = seq(0, max(pleiadesGH.v2.interp$radExt), 100))+

 theme(plot.title = element_text(hjust = 0.5),
        legend.position="bottom",
        legend.box = "horizontal")

```

# VISUALIZACI?N

```{r}
iniv = as.POSIXct("2018-12-1 00:00")
finv = as.POSIXct("2018-12-8 00:00")
scale <- scale_x_datetime(breaks = seq(iniv, finv, "1 day"),
                          labels = date_format("%m-%d %H:%M",
                                               tz = "CET"))
```


## Humedad
```{r}
alpha = 0.3

ylimH.E = max(pleiadesGH.v2.interp$humInt.E)

ggplotHumidities.E<-function(gh, name){
  ggplot(data = gh, aes(x = time)) +
    geom_line(aes(  y = humInt.E, color = 'Interior'))+
    geom_point(aes( y = humInt.E, color = 'Interior'),alpha = alpha)+
    
    geom_line(aes(  y = humExt.E, color = 'Exterior' ))+
    geom_point(aes( y = humExt.E, color = 'Exterior' ),alpha = alpha) +  
    
    geom_line(aes( y = riego*ylimH.E, color = 'Irrigation'),linetype= 'longdash')+
    geom_line(aes(rad.maxs.filled$V1,rad.maxs.filled$V2*ylimH.E, color = "RadMax"),size = 0.4)+
    
    scale_colour_manual(values  = 
                          c('Interior' = 'springgreen1',
                            'Exterior' =  'firebrick',
                            'Irrigation'    =  'blue',
                            'RadMax'   =   'orange'))+
    ggtitle(name)+
    labs(x =NULL, y = "g/kg(d.a)")+ theme_gray()+
    theme_bw()+
    theme(plot.title = element_text(hjust = 0.5),
          legend.position="bottom",
          legend.box = "horizontal",
          legend.title=element_blank(),
          legend.spacing.x = unit(1,"mm"),
          axis.text.x = element_text(angle = 25, vjust = 1.0, hjust = 1.0))
}

ggplotHumidities.R<-function(gh, name){
  ggplot(data = gh, aes(x = time)) +
    geom_line(aes( y = humInt.R, color = 'Interior'))+
    geom_point(aes( y = humInt.R, color = 'Interior'))+
    
    geom_line(aes( y = humExt.R, color = 'Exterior' )) +
    geom_point(aes( y = humExt.R, color = 'Exterior' )) +  
    
    geom_line(aes( y = riego*100, color = 'Irrigation'),linetype= 'longdash')+
    geom_line(aes(rad.maxs.filled$V1,rad.maxs.filled$V2*100, color = "RadMax"), size = 0.4)+
    
    scale_colour_manual(values  = 
                          c('Interior' = 'springgreen1',
                            'Exterior' =  'firebrick',
                            'Irrigation'    =  'blue',
                            'RadMax'   =   'orange'))+
    ggtitle(name)+
    labs(x =NULL, y = "%")+ theme_gray()+
    theme_bw()+
    theme(plot.title = element_text(hjust = 0.5),
          legend.position="bottom",
          legend.box = "horizontal",
          legend.title=element_blank(),
          legend.spacing.x = unit(1,"mm")
          #,
          #axis.text.x = element_text(angle = 25, vjust = 1.0, hjust = 1.0)
          )
}


ggHumedades.R<-ggplotHumidities.R(pleiadesGH.v2.interp,
                                  "Relative Humidity in December 2018")



#######################


ggHumedades.E<-ggplotHumidities.E(pleiadesGH.v2.interp,
                                  "Specific Humidity in December 2018")



#tiff("humedadesRDiciembr.tiff", units="cm", width = 8, height = 6, res = 600)
ggHumedades.R+ 
  coord_cartesian(xlim = c(iniv, finv),
                  ylim = c(0, 100)) + 
#dev.off()
  ggsave("humedadesRDiciembre.tiff",
       dpi = 600,
       height = 6*2,
       width = 8*2,
       units = "cm",
       path = "./exportsPleiades")

ggHumedades.E+ 
  coord_cartesian(xlim = c(iniv, finv),
                  ylim = c(0, ylimH.E)) +
#  scale+
  ggsave("humedadesEDiciembre.jpeg",
       width = 12,
       dpi = 600,
       height = 6,
       units = "cm",
       path = "./exportsPleiades")
```






## Temperatura

```{r}
ylimT = max (pleiadesGH.v2.interp$tempInt)

alpha = 0.5
ggplotTemperatures<-function(gh, name){
  ggplot(data = gh, aes(x = time)) +
    geom_line(aes(y = tempInt, color = 'Interior')) +
    geom_point(aes(y = tempInt, color = 'Interior'), alpha = 0.5) +
    
    geom_line(aes( y = tempMac, color = 'Pot')) +
    geom_point(aes( y = tempMac, color = 'Pot'), alpha = 0.5) +
    
    geom_line(aes( y = tempExt, color = 'Exterior')) +
    geom_point(aes( y = tempExt, color = 'Exterior'), alpha = 0.5) +
    
    geom_line(aes( y = riego*ylimT, color = 'Irrigation'),linetype= 'longdash', na.rm = TRUE)+
    geom_line(aes(rad.maxs.filled$V1,rad.maxs.filled$V2*ylimT,color = "RadMax"), size = 0.4)+
    scale_colour_manual(values  = 
                          c('Interior'   =  'firebrick',
                            'Pot'   =  'springgreen1',
                            'Exterior'   =  'mediumpurple1',
                            'Irrigation'     =  'blue',
                            'RadMax'    =  'orange'))+    
      
    labs(x =NULL, y = "ºC") + 
    ggtitle(name)+
    theme_bw()+
    theme(plot.title = element_text(hjust = 0.5),
          legend.position="bottom",
          legend.box = "horizontal",
          legend.title=element_blank(),
          legend.spacing.x = unit(1,"mm"))

}


ggTemperaturas<-ggplotTemperatures(pleiadesGH.v2.interp, "Temperatures in December 2018")

ggTemperaturas +
  coord_cartesian(xlim = c(iniv, finv),
                  ylim = c(0, ylimT)) +
#  scale+
  ggsave("temperaturasGlobal.jpeg",
       dpi = 600,
       height = 6*2,
       width = 8*2,
       units = "cm",
       path = "./exportsPleiades")
```

## Viento
```{r}
ylimV = max(pleiadesGH.v2.interp$vientoVelo)
alpha = 0.8
plot.viento <- ggplot(data = pleiadesGH.v2.interp, aes( x = time)) + 
  geom_line( aes( y = vientoVelo)) +
  geom_point( aes( y = vientoVelo,color = "viento"), alpha = alpha ) +
#  geom_line(aes( y = riego*ylimV, color = 'Riego'),
#           linetype= 'longdash', na.rm = TRUE)+
#  geom_line(aes(rad.maxs.filled$V1,rad.maxs.filled$V2*ylimV,color = "RadMax"),size = 0.4)+
  
  
  scale_colour_manual(values  = 
                          c('viento'   =  'lightskyblue',
                            'Riego'     =  'blue',
                            'RadMax'    =  'orange'))+ 
  
  
  
  theme_gray()+
  ggtitle("Wind speed")+
  labs(x =NULL, y = "m/s") +
  theme(plot.title = element_text(hjust = 0.5),
        legend.position="bottom",
        legend.box = "horizontal",
        legend.title=element_blank(),
        legend.spacing.x = unit(1,"mm"),
        axis.text.x = element_text(angle = 25, vjust = 1.0, hjust = 1.0))

plot.viento + 
  coord_cartesian(xlim = c(iniv, finv),
                  ylim = c(0,ylimV)) +
  scale
#ggsave("vientoDia.jpeg", path = "./exportsPleiades")

```



## Radiaci?n
```{r}
alpha = 0.8
ylimR = max(pleiadesGH.v0.interp$radExt)
plot.radiacion = ggplot(data = pleiadesGH.v0.interp, aes(x = time)) + 
  geom_line( aes(y = radExt)) + 
  geom_point( aes( y = radExt, color = "radExt"),alpha=alpha, ) +

#  geom_line(aes(rad.maxs.filled$V1,rad.maxs.filled$V2*ylimR, color = "radExt"), size = 0.4)+
#  geom_line(aes( y = riego*ylimR, color = 'Riego'),linetype= 'longdash', na.rm = TRUE)+
  
  scale_colour_manual(values  = 
                          c('radExt'   =  'orange',
                            'Riego'     =  'blue'))+ 
  
  labs(title = NULL, x =NULL, y = "W/m?")+
  theme_gray()+
  theme(plot.title = element_text(hjust = 0.5),
        legend.position="bottom",
        legend.box = "horizontal",
        legend.title=element_blank(),
        legend.spacing.x = unit(1,"mm"),
        axis.text.x = element_text(angle = 25, vjust = 1.0, hjust = 1.0))


plot.radiacion + 
  coord_cartesian(xlim = c(iniv, finv),
                  ylim = c(0, ylimR))+
  scale+
  ggtitle("Solar irradiation")
#ggsave("solarRadDia.jpeg", path = "./exportsPleiades")
```


# AUTOCORRELACI?N

```{r}
lag = 48 *5 # 1 dia * 5
```

## HumIntE
```{r}
ggAcf(pleiadesGH.v2.interp$humInt.E, lag = lag) +
  ggtitle("Interior humidity ratio")+
  theme(plot.title = element_text(hjust = 0.5))
```

## TempInt

```{r}
ggAcf(pleiadesGH.v2.interp$tempInt, lag = lag)+
  ggtitle("Interior temperature")+
  theme(plot.title = element_text(hjust = 0.5))
#ggsave("acfTempInt.jpeg", path = "./exportsPleiades")
```

## TempMac
```{r}
ggAcf(pleiadesGH.v2.interp$tempMac, lag = lag)+
  ggtitle("Interior pot temperature")+
  theme(plot.title = element_text(hjust = 0.5))
#ggsave("acfTempMac.jpeg", path = "./exportsPleiades")
```

##HumExtE
```{r}
ggAcf(pleiadesGH.v2.interp$humInt.E, lag = lag) +
  ggtitle("Exterior humidity ratio")+
  theme(plot.title = element_text(hjust = 0.5))
#ggsave("acfHumExtE.jpeg", path = "./exportsPleiades")
```

##TempExt
```{r}
ggAcf(pleiadesGH.v2.interp$tempExt, lag = lag)+
  ggtitle("Exterior temperature")+
  theme(plot.title = element_text(hjust = 0.5))
#ggsave("acfTempExt.jpeg", path = "./exportsPleiades")
```

##RadExt
```{r}
ggAcf(pleiadesGH.v2.interp$radExt, lag = lag)+
  ggtitle("Exterior solar irradiation")+
  theme(plot.title = element_text(hjust = 0.5))

#ggsave("acfRadExt.jpeg", path = "./exportsPleiades")
```

##VientoVelo
```{r}
ggAcf(pleiadesGH.v2.interp$vientoVelo, lag = lag)+
  ggtitle("Exterior solar irradiation")+
  theme(plot.title = element_text(hjust = 0.5))
#ggsave("acfViento.jpeg", path = "./exportsPleiades")
```


# CORRELACI?N CRUZADA
## INTERIOR

### Temperatura maceta  - temperatura 
```{r}
values1 <- pleiadesGH.v2.interp$tempMac
values2 <- pleiadesGH.v2.interp$tempInt
ccf(as.numeric(values1), as.numeric(values2))
```

### Humedad  - temperatura 
```{r}
values1 <- pleiadesGH.v2.interp$humInt.E
values2 <- pleiadesGH.v2.interp$tempInt
ccf(as.numeric(values1), as.numeric(values2))
```

### Humedad  - temperatura maceta
```{r}
values1 <- pleiadesGH.v2.interp$humInt.E
values2 <- pleiadesGH.v2.interp$tempMac
ccf(as.numeric(values1), as.numeric(values2))
```

## EXTERIOR - INTERIOR
### TempExt - TempInt
```{r}
values1 <- pleiadesGH.v2.interp$tempExt
values2 <- pleiadesGH.v2.interp$tempInt
ccf(as.numeric(values1), as.numeric(values2))
```

### HumExt - TempInt
```{r}
values1 <- pleiadesGH.v2.interp$humExt.E
values2 <- pleiadesGH.v2.interp$tempInt
ccf(as.numeric(values1), as.numeric(values2))
```


# ESTUDIO CORRELACI?N

```{r}
chart.Correlation(pleiadesGH.v2.interp[,2:ncol(pleiadesGH.v2)],
                  histogram = F,
                  dpi ="print")
```

### HumR HumE - Interior

```{r}
maxHE <- max(pleiadesGH.v2.interp$humInt.E)
maxT  <- max(pleiadesGH.v2.interp$tempInt)
maxHR <- 100

stepT  <- 3
stepHE <- 0.0012
stepHR <- 5
 
scaleX.HR <- scale_x_continuous(breaks = seq(0, maxHR, stepHR))
scaleX.HE <- scale_x_continuous(breaks = seq(0, maxHE, stepHE))
scaleX.T  <- scale_x_continuous(breaks = seq(0, maxT,  stepT))

scaleY.HR <- scale_y_continuous(breaks = seq(0, maxHR, stepHR))
scaleY.HE <- scale_y_continuous(breaks = seq(0, maxHE, stepHE))
scaleY.T  <- scale_y_continuous(breaks = seq(0, maxT, stepT))


```



```{r}
  ggplot(pleiadesGH.v2.interp) + 
  geom_point(aes(humInt.R, humInt.E,
                 color = tempInt,
                 size = as.numeric(riego)))+
  scale_colour_gradient(low = "blue", high = "red")+ 
  scale_alpha(range = c(0, 0.5), guide = FALSE) +

   geom_density2d(aes(humInt.R, humInt.E),
                  show.legend = F,
                  contour = T,
                  colour = "black") + 
  
  scale_size_continuous(name="Riego", breaks = c(0,1))+
  coord_cartesian(xlim = c(0, maxHR),
                  ylim = c(0, maxHE))+
  scaleX.HR+
  scaleY.HE+
  ggtitle("HumInt.R-HumInt.E[GHv2]")+
  theme_gray() +
  theme(plot.title = element_text(hjust = 0.5),
        legend.position="bottom") +
  labs(x = "Interior relative humidity (%)", y = "Interior humidity ratio g/kg(d.a)")

#ggsave("cmpHumREInterior.jpeg", path = "./exportsPleiades")

```

### HumR HumE - Exterior
```{r}
plot.dens.int.GH2<-
  ggplot(pleiadesGH.v2.interp) + 
  geom_point(aes(humExt.R,humExt.E, 
                 color = tempInt,
                 size = as.numeric(riego)))+
  scale_colour_gradient(low = "blue", high = "red")+ 
  scale_alpha(range = c(0, 0.5), guide = FALSE) +

   geom_density2d(aes(humExt.R,humExt.E),
                  show.legend = F,
                  contour = T,
                  colour = "black") + 
  

  scale_size_continuous(name="Riego", breaks = c(0,1))+
  coord_cartesian(xlim = c(0, maxHR),
                  ylim = c(0, maxHE))+
  scaleX.HR+
  scaleY.HE+
  ggtitle("HumExt.R-HumExt.E[GHv2]")+
  theme_gray() +
  theme(plot.title = element_text(hjust = 0.5),
        legend.position="bottom") +
  labs(x ="Exterior relative humidity (%)", y = "Exterior humidity ratio g/kg(d.a)")

plot.dens.int.GH2 
#ggsave("cmpHumREExterior.jpeg",plot.dens.int.GH2, path = "./exportsPleiades")

```

## INTERIOR
#### TempInt HumIntR/E
```{r}
#Con humedad especifica

  ggplot(pleiadesGH.v2.interp) + 
  geom_point(aes(tempInt, humInt.R,
                 color = radExt,
                 size = as.numeric(riego)))+
  scale_colour_gradient(low = "blue", high = "red")+ 
  scale_alpha(range = c(0, 0.5), guide = FALSE) +

   geom_density2d(aes(tempInt, humInt.R),
                  show.legend = F,
                  contour = T,
                  colour = "black") + 
  
  
  stat_quantile(aes(tempInt, humInt.R), formula=y ~ poly(x, 3),
                color = "green",size =1,quantiles = c(0.25,0.75)) +

  scale_size_continuous(name="Riego", breaks = c(0,1))+
  coord_cartesian(xlim = c(0, maxT),
                  ylim = c(0, maxHR))+
  scaleX.T+
  scaleY.HR+
  ggtitle("HumInt.R-TempInt-Riego-TempMac [GHv2]")+
  theme_gray() +
  theme(plot.title = element_text(hjust = 0.5),
        legend.position="bottom") +
  labs(x ="Interior Temperature (?C) ", y = "Interior relative humidity (%)" )

#ggsave("humIR-tempInt-Riego-TempMAc.jpeg", path = "./exportsPleiades")

#-------------------------------------------------------------------------#

ggplot(pleiadesGH.v2 ) + 
  geom_point(aes(tempInt, humInt.E,
                 color = radExt,
                 size = as.numeric(riego)))+
  scale_colour_gradient(low = "blue", high = "red")+ 
  scale_alpha(range = c(0, 0.5), guide = FALSE) +

  geom_density2d(aes(tempInt, humInt.E),
                  show.legend = F,
                  contour = T,
                  colour = "black") + 
  
  coord_cartesian(xlim = c(0, maxT),
                  ylim = c(0, maxHE))+
  scaleX.T+
  scaleY.HE+
  scale_size_continuous(name="Riego", breaks = c(0,1))+

  ggtitle("HumInt.E-TempInt-Riego-TempMac [GHv2]")+
  theme_gray() +
  theme(plot.title = element_text(hjust = 0.5),
        legend.position="bottom") +
  labs(x ="Interior Temperature (?C)" , y = "Interior humidity ratio g/kg(d.a)")

#ggsave("humIE-tempInt-Riego-TempMAc.jpeg", path = "./exportsPleiades")

```

```{r}

pleiadesGH.v2.km<-clustering.kmeans(pleiadesGH.v2, 2, c("tempInt", "humInt.E"))[[1]]


ggplot(pleiadesGH.v2.km ) + 
    geom_point(aes(tempInt, humInt.E,
                 shape = clusters,
                 color = radExt)) +
    scale_shape_manual(values = c(1, 13) )+
    scale_colour_gradient(low = "blue", high = "red")+
    
    geom_vline(xintercept = 3, linetype="dashed", color = "blue")+
    geom_vline(xintercept = 21, linetype="dashed", color = "blue")+
    geom_vline(xintercept = 25, linetype="dashed", color = "red")+
    geom_vline(xintercept = 35, linetype="dashed",color = "red")+
    
    geom_hline(yintercept=0.0024, linetype="dashed", color = "blue")+
    geom_hline(yintercept=0.0090, linetype="dashed", color = "blue")+
    geom_hline(yintercept=0.0040, linetype="dashed", color = "red")+
    geom_hline(yintercept=0.0126, linetype="dashed", color = "red")+

    geom_density2d(data = pleiadesGH.v2.km[pleiadesGH.v2.km$clusters == 1 &
                                           pleiadesGH.v2.km$tempInt>3 &
                                           pleiadesGH.v2.km$tempInt<21 &
                                           pleiadesGH.v2.km$humInt.E>0.0024 &
                                           pleiadesGH.v2.km$humInt.E<0.0090, ],
                   aes(tempInt, humInt.E),
                   show.legend = F,
                   contour = T,
                   colour = "green") +
  
    geom_density2d(data = pleiadesGH.v2.km[pleiadesGH.v2.km$clusters == 2 &
                                           pleiadesGH.v2.km$tempInt>25 &
                                           pleiadesGH.v2.km$tempInt<35 &
                                           pleiadesGH.v2.km$humInt.E>0.0040 &
                                           pleiadesGH.v2.km$humInt.E<0.0126, ],
                   aes(tempInt, humInt.E),
                   show.legend = F,
                   contour = T,
                   colour = "green") +
  
  
    coord_cartesian(xlim = c(0, maxT),
                  ylim = c(0, maxHE))+
    ggtitle("TempInt-HumInt.E fitted by gaussians [process]")+
    labs(x ="Interior temperature (?C)" , y = "Interior humidity ratio (g/kg(d.a)) ")+
    scaleX.T+
    scaleY.HE+
    theme_bw()+
    theme(legend.position="bottom",
          plot.title = element_text(hjust = 0.5))
ggsave("bigaussianInteriorProcess.jpeg", path = "./exportsPleiades")


pleiadesGH.v2.interior.warm<-pleiadesGH.v2.km[pleiadesGH.v2.km$tempInt>3 &
                                              pleiadesGH.v2.km$tempInt<21 &
                                              pleiadesGH.v2.km$humInt.E>0.0024 &
                                              pleiadesGH.v2.km$humInt.E<0.0090,]

pleiadesGH.v2.interior.cold<-pleiadesGH.v2.km[pleiadesGH.v2.km$tempInt>25 &
                                              pleiadesGH.v2.km$tempInt<35 &
                                              pleiadesGH.v2.km$humInt.E>0.0040 &
                                              pleiadesGH.v2.km$humInt.E<0.0126,]

interior.warm.normal<-mvrnorm(n = nrow(pleiadesGH.v2.interior.warm),
                  mu = apply(pleiadesGH.v2.interior.warm[,c("tempInt", "humInt.E")],
                             2, mean),
                  Sigma = cov(pleiadesGH.v2.interior.warm[,c("tempInt", "humInt.E")]))


interior.cold.normal<-mvrnorm(n = nrow(pleiadesGH.v2.interior.cold),
                  mu = apply(pleiadesGH.v2.interior.cold[,c("tempInt", "humInt.E")],
                             2, mean),
                  Sigma = cov(pleiadesGH.v2.interior.cold[,c("tempInt", "humInt.E")]))


interior.warm.normal.pleiades <- as.data.frame(interior.warm.normal)
interior.cold.normal.pleiades <- as.data.frame(interior.cold.normal)

ggplotBivariateEllipses(interior.warm.normal.pleiades, interior.cold.normal.pleiades,
                       scaleX.T, scaleY.HE,
                       0, maxT, 0, maxHE,
                       "Interior temperature (?C)",
                       "Interior humidity ratio (g/kg(d.a))",
                       "TempInt-HumInt.E fitted by gaussians")

ggsave("bigaussianInterior.jpeg",path = "./exportsPleiades")



```









## EXTERIOR

#### TempExt - HumExtR/E
```{r}

ggplot(pleiadesGH.v2.interp) + 
  geom_point(aes(tempExt, humExt.R, 
                 color = radExt,
                 size = vientoVelo))+
  scale_colour_gradient(low = "blue", high = "red")+
  scale_size(range = c(0, 5))+
  scale_alpha(range = c(0.00, 0.5), guide = FALSE) +

  geom_density_2d(aes(tempExt, humExt.R),
                  show.legend=F,
                  contour = T,
                  colour = "black")+ 
    
  coord_cartesian(xlim = c(0, maxT),
                  ylim = c(0, maxHR))+
  scaleX.T+
  scaleY.HR+
  ggtitle("HumExt.R-TempExt-radExt-humInt [GHv2]")+
  theme_gray() +
  theme(plot.title = element_text(hjust = 0.5),
        legend.position="bottom") +
  labs(x = "Exterior Temperature (?C)",
       y ="Interior relative humidity (%)")
    
  ggsave("exteriorR.jpeg", path = "./exportsPleiades")
```




## EXTERIOR + INTERIOR

#### HumExtR/E - HumIntR/E  
```{r}
  ggplot(pleiadesGH.v2.interp) + 
    geom_point(aes(humExt.R, humInt.R,
                   size = as.numeric(riego),
                   color = tempInt))+
    scale_colour_gradient(low = "blue", high = "red")+

    geom_density_2d(aes(humExt.R, humInt.R),
                    show.legend=F,
                    contour = T,
                    colour = "black")+
  
    stat_quantile(aes(humExt.R, humInt.R), formula=y ~ poly(x, 5),
                color = "green",size =1, quantiles = c(0.25,0.75)) +
  
    scale_size_continuous(name="Riego", breaks = c(0,1))+
    coord_cartesian(xlim = c(0, maxHR),
                  ylim = c(0, maxHR))+
    scaleX.HR+
    scaleY.HR+
    ggtitle("humInt.R-humExt.R-riego-radExt [GHv2]")+
    theme_gray() +
    theme(plot.title = element_text(hjust = 0.5),
        legend.position="bottom")  +
    labs(x ="Relative Exterior humidity (%)",
         y = "Relative Interior humidity (%)")
#  ggsave("lluviaRelativa.jpeg", path = "./exportsPleiades")
  
#-------------------------------------------------------------------------#

  ggplot(pleiadesGH.v2.interp) +
    geom_point(aes(humExt.E, humInt.E,
                   size = as.numeric(riego),
                   color = tempInt))+
    scale_colour_gradient(low = "blue", high = "red")+

    geom_density_2d(aes(humExt.E, humInt.E),
                    show.legend=F,
                    contour = T,
                    colour = "black")+

    scale_size_continuous(name="Riego", breaks = c(0,1))+
    coord_cartesian(xlim = c(0, maxHE),
                  ylim = c(0, maxHE))+
    scaleX.HE+
    scaleY.HE+
    ggtitle("humInt.E-humExt.E-riego-radExt [GHv2]")+
    theme_gray() +
    theme(plot.title = element_text(hjust = 0.5),
        legend.position="bottom",
        axis.text.x = element_text(angle = 25, vjust = 1.0, hjust = 1.0))  +
    labs(x ="Exterior humidity ratio g/kg(d.a)",
         y = "Interior humidity ratio g/kg(d.a)")
 #   ggsave("lluviaEspecifica.jpeg", path = "./exportsPleiades")


```

#### TempExt - TempInt por estaciones

```{r}
spring.init   <- as.POSIXct("2018-3-20 00:00:00")
summer.init   <- as.POSIXct("2018-6-21 00:00:00")
autumn.init   <- as.POSIXct("2018-9-23 00:00:00")
winter.init   <- as.POSIXct("2018-12-21 00:00:00")
winter.end    <- as.POSIXct("2019-3-20 00:00:00")
```

#####  INVIERNO
```{r}
pleiadesGH.v2.interp[pleiadesGH.v2.interp$time<spring.init,c("tempInt", "tempExt")] %>% cor #0.68

df.texto <- data.frame(
  x = c(48),
  y = c(48),
  text = c("COR = 0.68")
)


w <-  ggplot(pleiadesGH.v2.interp[pleiadesGH.v2.interp$time< spring.init,]) + 
    geom_point(aes(tempExt, tempInt,
                   size = as.numeric(riego),
                   color = radExt))+
    scale_colour_gradient(low = "blue", high = "red")+

    geom_density_2d(aes(tempExt, tempInt),
                    show.legend=F,
                    contour = T,
                    colour = "black")+ 
    geom_smooth(aes(tempExt, tempInt),method='lm', se = F, color = "green", size = 3)+
  
    scale_size_continuous(name="Irrigation", breaks = c(0,1))+
    scaleX.T+
    scaleY.T+
    coord_cartesian(xlim = c(0, maxT),
                  ylim = c(0, maxT))+
    ggtitle("External/Internal Temperatures WINTER")+ theme_bw() +
    geom_text(aes(df.texto$x,df.texto$y,label=df.texto$text), size = 5)+
    theme(plot.title = element_text(hjust = 0.5),
        legend.position="bottom") +
    labs(x = "External Temperature(ºC)", y = "Internal Temperature(ºC)")+
    ggsave("tempIntExtINV.tiff",
       dpi = 600,
       height = 6*2,
       width = 8*2,
       units = "cm",
       path = "./exportsPleiades")
  
w

```  


#####  PRIMAVERA
```{r}
pleiadesGH.v2.interp[pleiadesGH.v2.interp$time>spring.init &
                      pleiadesGH.v2.interp$time<summer.init,c("tempInt", "tempExt")] %>% cor # 0.77

df.texto <- data.frame(
  x = c(48),
  y = c(48),
  text = c("COR = 0.77")
)

s <-  ggplot(pleiadesGH.v2.interp[pleiadesGH.v2.interp$time>spring.init &
                              pleiadesGH.v2.interp$time<summer.init,]) + 
    geom_point(aes(tempExt, tempInt,
                   size = as.numeric(riego),
                   color = radExt))+
    scale_colour_gradient(low = "blue", high = "red")+

    geom_density_2d(aes(tempExt, tempInt),
                    show.legend=F,
                    contour = T,
                    colour = "black")+ 
    geom_smooth(aes(tempExt, tempInt),method='lm', se = F, color = "green", size = 3)+
    scale_size_continuous(name="Irrigation", breaks = c(0,1))+
    scaleX.T+
    scaleY.T+
    coord_cartesian(xlim = c(0, maxT),
                  ylim = c(0, maxT))+
    ggtitle("External/Internal Temperatures SPRING")+ theme_bw() +
    geom_text(aes(df.texto$x,df.texto$y,label=df.texto$text), size = 5)+
    theme(plot.title = element_text(hjust = 0.5),
        legend.position="bottom") +
    labs(x = "External Temperature(ºC)", y = "Internal Temperature(ºC)")+
        ggsave("tempIntExtPRI.tiff",
       dpi = 600,
       height = 6*2,
       width = 8*2,
       units = "cm",
       path = "./exportsPleiades")
s
```  
  
##### VERANO 
```{r}
pleiadesGH.v2.interp[pleiadesGH.v2.interp$time>summer.init &
                     pleiadesGH.v2.interp$time<autumn.init,c("tempInt", "tempExt")] %>% cor # 0.92

df.texto <- data.frame(
  x = c(48),
  y = c(48),
  text = c("COR = 0.92")
)

sm <-  ggplot(pleiadesGH.v2.interp[pleiadesGH.v2.interp$time>summer.init &
                              pleiadesGH.v2.interp$time<autumn.init,]) + 
    geom_point(aes(tempExt, tempInt,
                   size = as.numeric(riego),
                   color = radExt))+
    scale_colour_gradient(low = "blue", high = "red")+

    geom_density_2d(aes(tempExt, tempInt),
                    show.legend=F,
                    contour = T,
                    colour = "black")+ 
    geom_smooth(aes(tempExt, tempInt),method='lm', se = F, color = "green", size = 3)+

    scale_size_continuous(name="Irrigation", breaks = c(0,1))+
    scaleX.T+
    scaleY.T+
    coord_cartesian(xlim = c(0, maxT),
                  ylim = c(0, maxT))+
    ggtitle("External/Internal Temperatures SUMMER")+ theme_bw() +
    geom_text(aes(df.texto$x,df.texto$y,label=df.texto$text), size = 5)+
    theme(plot.title = element_text(hjust = 0.5),
        legend.position="bottom") +
    labs(x = "External Temperature(ºC)", y = "Internal Temperature(ºC)")+
    ggsave("tempIntExtVER.tiff",
       dpi = 600,
       height = 6*2,
       width = 8*2,
       units = "cm",
       path = "./exportsPleiades") 

sm
```


##### OTO?O


```{r}
pleiadesGH.v2.interp[pleiadesGH.v2.interp$time>autumn.init &
                    pleiadesGH.v2.interp$time<winter.init,c("tempInt", "tempExt")] %>% cor # 0.79

df.texto <- data.frame(
  x = c(48),
  y = c(48),
  text = c("COR = 0.79")
)


a <- ggplot(pleiadesGH.v2.interp[pleiadesGH.v2.interp$time>autumn.init &
                            pleiadesGH.v2.interp$time<finv,]) + 
    geom_point(aes(tempExt, tempInt,
                   size = as.numeric(riego),
                   color = radExt))+
    scale_colour_gradient(low = "blue", high = "red")+

    geom_density_2d(aes(tempExt, tempInt),
                    show.legend=F,
                    contour = T,
                    colour = "black")+ 
    geom_smooth(aes(tempExt, tempInt),method='lm', se = F, color = "green", size = 3)+

    scale_size_continuous(name="Irrigation", breaks = c(0,1))+
    scaleX.T+
    scaleY.T+
    coord_cartesian(xlim = c(0, maxT),
                  ylim = c(0, maxT))+
    ggtitle("External/Internal Temperatures AUTUMN")+ theme_bw() +
    geom_text(aes(df.texto$x,df.texto$y,label=df.texto$text), size = 5)+
    theme(plot.title = element_text(hjust = 0.5),
        legend.position="bottom") +
    labs(x = "External Temperature(ºC)", y = "Internal Temperature(ºC)")+
    ggsave("tempIntExtOTO.tiff",
       dpi = 600,
       height = 6*2,
       width = 8*2,
       units = "cm",
       path = "./exportsPleiades")

a
```



```{r}
pleiadesGH.v2.interp$season <- NA
pleiadesGH.v2.interp$r <- NA
pleiadesGH.v2.interp[pleiadesGH.v2.interp$time<spring.init,]$season <- "winter"
pleiadesGH.v2.interp[pleiadesGH.v2.interp$time<spring.init,]$r <- "COR = 0.68"

pleiadesGH.v2.interp[pleiadesGH.v2.interp$time>spring.init &
                              pleiadesGH.v2.interp$time<summer.init,]$season <- "spring"
pleiadesGH.v2.interp[pleiadesGH.v2.interp$time>spring.init &
                              pleiadesGH.v2.interp$time<summer.init,]$r <- "COR = 0.77"


pleiadesGH.v2.interp[pleiadesGH.v2.interp$time>summer.init &
                              pleiadesGH.v2.interp$time<autumn.init,]$season <- "summer"
pleiadesGH.v2.interp[pleiadesGH.v2.interp$time>summer.init &
                              pleiadesGH.v2.interp$time<autumn.init,]$r <- "COR = 0.92"

pleiadesGH.v2.interp[pleiadesGH.v2.interp$time>autumn.init &
                            pleiadesGH.v2.interp$time<finv,]$season <- "autumn"
pleiadesGH.v2.interp[pleiadesGH.v2.interp$time>autumn.init &
                            pleiadesGH.v2.interp$time<finv,]$r <- "COR = 0.79"

pleiadesGH.v2.interp <- pleiadesGH.v2.interp %>% 
                          na.omit() %>%
                            mutate(season_f = factor(season,
                                                        levels = c("winter", "spring",
                                                                   "summer", "autumn")))

#pleiadesGH.v2.interp$season

scaleY.T  <- scale_y_continuous(breaks = seq(0, maxT, 10))
scaleX.T  <- scale_x_continuous(breaks = seq(0, 40, 3))

df.texto <- data.frame(
  x = c(35),
  y = c(10)
)

pleiadesGH.v2.interp %>%
  ggplot(aes(tempExt, tempInt,
              size = as.numeric(riego),
              color = radExt)) + 
    geom_point(aes(size = as.numeric(riego),
                   color = radExt))+
  scale_colour_gradient(low = "blue", high = "red")+
#  geom_density_2d(show.legend=F,
#                  contour = T,
#                  colour = "black") + 
  geom_smooth(method='lm', se = F, color = "green", size = 1) + 
  scale_size_continuous(name="Irrigation", breaks = c(0,1))+
  scaleX.T+
  scaleY.T+
  coord_cartesian(xlim = c(0, 40),
                  ylim = c(0, maxT)) +
  facet_grid(rows = vars(season_f)) +
  geom_text(aes(df.texto$x,df.texto$y,label=r), size = 3, color = "black")+
  ggtitle(" Outdoor-indoor temperature correlations in the 4 seasons")+ theme_bw() +
  theme(plot.title = element_text(hjust = 0.5),
          legend.position="bottom") +
  labs(x = "External Temperature(ºC)", y = "Internal Temperature(ºC)")+
  ggsave("tempIntExtFacet.jpeg",
       dpi = 600,
       height = 6*2,
       width = 8*2,
       units = "cm",
       path = "./exportsPleiades")
  
```



##### Clustering
```{r}
pleiadesGH.v2.km<-clustering.kmeans(pleiadesGH.v2, 2, c("tempInt", "tempExt"))[[1]]

ggplot(pleiadesGH.v2.km ) + 
    geom_point(aes(tempInt, tempExt,
                 shape = clusters,
                 color = radExt)) +
    scale_shape_manual(values = c(1, 13) )+
    scale_colour_gradient(low = "blue", high = "red")+
    
    geom_vline(xintercept = 2, linetype="dashed", color = "blue")+
    geom_vline(xintercept = 22, linetype="dashed", color = "blue")+
    geom_vline(xintercept = 24, linetype="dashed", color = "red")+
    geom_vline(xintercept = 39, linetype="dashed",color = "red")+
    
    geom_hline(yintercept=1.5, linetype="dashed", color = "blue")+
    geom_hline(yintercept=24, linetype="dashed", color = "blue")+
    geom_hline(yintercept=9, linetype="dashed", color = "red")+
    geom_hline(yintercept=28, linetype="dashed", color = "red")+

  
    geom_density2d(data = pleiadesGH.v2.km[pleiadesGH.v2.km$clusters == 1 & 
                                           pleiadesGH.v2.km$tempInt>2 &
                                           pleiadesGH.v2.km$tempInt<22 &
                                           pleiadesGH.v2.km$tempExt>1.5 &
                                           pleiadesGH.v2.km$tempExt<24, ],
                   aes(tempInt, tempExt),
                   show.legend = F,
                   contour = T,
                   colour = "green") +
  
      geom_density2d(data = pleiadesGH.v2.km[pleiadesGH.v2.km$clusters == 2 &
                                             pleiadesGH.v2.km$tempInt>24 &
                                             pleiadesGH.v2.km$tempInt<39 &
                                             pleiadesGH.v2.km$tempExt>9 &
                                             pleiadesGH.v2.km$tempExt<28, ],
                   aes(tempInt, tempExt),
                   show.legend = F,
                   contour = T,
                   colour = "green") +
  
    coord_cartesian(xlim = c(0, maxT),
                  ylim = c(0, maxT))+
    ggtitle("TempInt-HumInt.E fitted by normals[process]")+
    scaleX.T+
    scaleY.T+
    theme_bw()+
    theme(legend.position="bottom",
          plot.title = element_text(hjust = 0.5))
ggsave("temperaturaInteriorExteriorEllipsesProc.jpeg", path = "./exportsPleiades")



pleiadesGH.v2.interior.cold<-pleiadesGH.v2.km[pleiadesGH.v2.km$tempInt>2 &
                                              pleiadesGH.v2.km$tempInt<22 &
                                              pleiadesGH.v2.km$tempExt>1.5 &
                                              pleiadesGH.v2.km$tempExt<24, ] 



pleiadesGH.v2.interior.warm<- pleiadesGH.v2.km[pleiadesGH.v2.km$tempInt>24 &
                                              pleiadesGH.v2.km$tempInt<39 &
                                              pleiadesGH.v2.km$tempExt>9 &
                                              pleiadesGH.v2.km$tempExt<28,]


interior.cold.normal<-mvrnorm(n = nrow(pleiadesGH.v2.interior.cold),
                  mu = apply(pleiadesGH.v2.interior.cold[,c("tempInt", "tempExt")],
                             2, mean),
                  Sigma = cov(pleiadesGH.v2.interior.cold[,c("tempInt", "tempExt")]))


interior.warm.normal<-mvrnorm(n = nrow(pleiadesGH.v2.interior.warm),
                  mu = apply(pleiadesGH.v2.interior.warm[,c("tempInt", "tempExt")],
                             2, mean),
                  Sigma = cov(pleiadesGH.v2.interior.warm[,c("tempInt", "tempExt")]))




interior.warm.normal.pleiades <- as.data.frame(interior.warm.normal)
interior.cold.normal.pleiades <- as.data.frame(interior.cold.normal)

ggplotBivariateEllipses(interior.warm.normal.pleiades,
                        interior.cold.normal.pleiades,
                        scaleX.T, scaleY.T,
                        0, maxT, 0, maxT,
                        "Interior temperature (?C)",
                        "Exterior temperature (?C)",
                        "TempInt-HumInt.E fitted by normals")
  ggsave("temperaturaInteriorExteriorEllipses.jpeg", path = "./exportsPleiades")




```


#### TempExt - TempMac

```{r}
  ggplot(pleiadesGH.v2.interp) + 
    geom_point(aes(tempExt, tempMac,
                   size = as.numeric(riego),
                   color = radExt))+
    scale_colour_gradient(low = "blue", high = "red")+

    geom_density_2d(aes(tempExt, tempMac),
                    show.legend=F,
                    contour = T,
                    colour = "black")+ 
  
#    stat_quantile(aes(tempExt, tempMac), formula=y ~ poly(x, 5),
#                color = "green",size =1, quantiles = c(0.15,0.75)) +
  
    scale_size_continuous(name="Riego", breaks = c(0,1))+
    scaleX.T+
    scaleY.T+
    coord_cartesian(xlim = c(0, maxT),
                  ylim = c(0, maxT))+
    ggtitle("Temperatura maceta/exterior")+ theme_gray() +
    theme(plot.title = element_text(hjust = 0.5),
        legend.position="bottom") +
    labs(x ="Temperatura exterior(?C) ", y = "Temperatura maceta(?C) ")
ggsave("temperaturaInteriorExterior.jpeg", path = "./exportsPleiades")

```

#### TempExt - HumIntR/E
```{r}

  ggplot(pleiadesGH.v2.interp) + 
    geom_point(aes(tempExt, humInt.R,
                   size = as.numeric(riego),
                   color = radExt))+
  
    geom_density_2d(aes(tempExt, humInt.R),
                    show.legend=F,
                    contour = T,
                    colour = "black")+ 
    scale_colour_gradient(low = "blue", high = "red")+
  
    stat_quantile(aes(tempExt, humInt.R), formula=y ~ poly(x, 5),
                color = "green",size =1, quantiles = c(0.25,0.75)) +
    
    coord_cartesian(xlim = c(0, maxT),
                  ylim = c(0, maxHR))+
    scaleX.T+
    scaleY.HR+
    ggtitle("humInt-tempExt-riego-radExt [GHv2]")+
    theme_gray() +
    scale_size_continuous(name="Riego", breaks = c(0,1))+
    theme(plot.title = element_text(hjust = 0.5),
        legend.position="bottom")+
    labs(x = "Exterior Temperature (?C)", y = "Relative Interior humidity (%)")
#    ggsave("finalRe.jpeg", path = "./exportsPleiades")

#-------------------------------------------------------------------------#

        
  ggplot(pleiadesGH.v2.interp) + 
    geom_point(aes(tempExt, humInt.E,
                   size = as.numeric(riego),
                   color = radExt))+

    geom_density_2d(aes(tempExt, humInt.E),
                    show.legend=F,
                    contour = T,
                    colour = "black")+ 
    scale_colour_gradient(low = "blue", high = "red")+
  
    coord_cartesian(xlim = c(0, maxT),
                  ylim = c(0, maxHE))+
    scaleX.T+
    scaleY.HE+
    ggtitle("humInt-tempExt-riego-radExt [GHv2]")+ theme_gray() +
    scale_size_continuous(name="Riego", breaks = c(0,1))+
    theme(plot.title = element_text(hjust = 0.5),
        legend.position="bottom")+
    labs(x = "Exterior Temperature (?C)", y = "Humidity ratio (g/kg(d.a))")
#      ggsave("finalEs.jpeg", path = "./exportsPleiades")

```


#### HumeExtR - TempInt por estaciones


##### INVIERNO
```{r}
pleiadesGH.v2.interp[pleiadesGH.v2.interp$time< spring.init,c("humExt.R", "tempExt")] %>% cor #-0.51

df.texto <- data.frame(
  x = c(95),
  y = c(48),
  text = c("COR = -0.51")
)
  ggplot(pleiadesGH.v2.interp[pleiadesGH.v2.interp$time< spring.init,]) + 
    geom_point(aes(humExt.R, tempInt,
                   size = as.numeric(riego),
                   color = radExt))+
    scale_colour_gradient(low = "blue", high = "red")+

    geom_density_2d(aes(humExt.R, tempInt),
                    show.legend=F,
                    contour = T,
                    colour = "black")+ 
    geom_smooth(aes(humExt.R, tempInt),method='lm', se = F, color = "green", size = 3)+
  
    scale_size_continuous(name="Riego", breaks = c(0,1))+
    scaleX.HR+
    scaleY.T+
    coord_cartesian(xlim = c(0, maxHR),
                    ylim = c(0, maxT))+
    ggtitle("Humedad exterior - Temperatura interior INVIERNO")+ theme_bw() +
    geom_text(aes(df.texto$x,df.texto$y,label=df.texto$text), size = 5)+
    theme(plot.title = element_text(hjust = 0.5),
        legend.position="none") +
    labs(x =element_blank(), y = "Temperatura Interior(?C) ")+
    ggsave("tempIntHumExtRINV.jpeg",
         width = 12,
         dpi = "print",
         height = 4,
         path = "./exportsPleiades")  
```  

##### PRIMAVERA

```{r}
pleiadesGH.v2.interp[pleiadesGH.v2.interp$time>spring.init &
                      pleiadesGH.v2.interp$time<summer.init,c("humExt.R", "tempExt")] %>% cor # -0.41

df.texto <- data.frame(
  x = c(95),
  y = c(48),
  text = c("COR = -0.41")
)

  ggplot(pleiadesGH.v2.interp[pleiadesGH.v2.interp$time>spring.init &
                              pleiadesGH.v2.interp$time<summer.init,]) + 
    geom_point(aes(humExt.R, tempInt,
                   size = as.numeric(riego),
                   color = radExt))+
    scale_colour_gradient(low = "blue", high = "red")+

    geom_density_2d(aes(humExt.R, tempInt),
                    show.legend=F,
                    contour = T,
                    colour = "black")+ 
    geom_smooth(aes(humExt.R, tempInt),method='lm', se = F, color = "green", size = 3)+
    scale_size_continuous(name="Riego", breaks = c(0,1))+
    scaleX.HR+
    scaleY.T+
    coord_cartesian(xlim = c(0, maxHR),
                  ylim = c(0, maxT))+
    ggtitle("Humedad exterior - Temperatura interior PRIMAVERA")+ theme_bw() +
    geom_text(aes(df.texto$x,df.texto$y,label=df.texto$text), size = 5)+
    theme(plot.title = element_text(hjust = 0.5),
        legend.position="none") +
    labs(x =element_blank(), y = "Temperatura Interior(?C) ") +
    ggsave("tempIntHumExtRPRI.jpeg",
         width = 12,
         dpi = "print",
         height = 4,
         path = "./exportsPleiades") 
```  
  
  
##### VERANO
  
```{r}
pleiadesGH.v2.interp[pleiadesGH.v2.interp$time>summer.init &
                     pleiadesGH.v2.interp$time<autumn.init,c("humExt.R", "tempExt")] %>% cor # -0.85

df.texto <- data.frame(
  x = c(95),
  y = c(48),
  text = c("COR = -0.85")
)

  ggplot(pleiadesGH.v2.interp[pleiadesGH.v2.interp$time>summer.init &
                              pleiadesGH.v2.interp$time<autumn.init,]) + 
    geom_point(aes(humExt.R, tempInt,
                   size = as.numeric(riego),
                   color = radExt))+
    scale_colour_gradient(low = "blue", high = "red")+

    geom_density_2d(aes(humExt.R, tempInt),
                    show.legend=F,
                    contour = T,
                    colour = "black")+ 
    geom_smooth(aes(humExt.R, tempInt),method='lm', se = F, color = "green", size = 3)+

    scale_size_continuous(name="Riego", breaks = c(0,1))+
    scaleX.HR+
    scaleY.T+
    coord_cartesian(xlim = c(0, maxHR),
                  ylim = c(0, maxT))+
    ggtitle("Humedad exterior - Temperatura interior VERANO")+ theme_bw() +
    geom_text(aes(df.texto$x,df.texto$y,label=df.texto$text), size = 5)+
    theme(plot.title = element_text(hjust = 0.5),
        legend.position="none") +
    labs(x =element_blank(), y = "Temperatura Interior(?C) ")+
    ggsave("tempIntHumExtRVER.jpeg",
         width = 12,
         dpi = "print",
         height = 4,
         path = "./exportsPleiades") 
```


##### OTO?O

```{r}
pleiadesGH.v2.interp[pleiadesGH.v2.interp$time>autumn.init &
                    pleiadesGH.v2.interp$time<winter.init,c("humExt.R", "tempExt")] %>% cor # -0.32

df.texto <- data.frame(
  x = c(95),
  y = c(48),
  text = c("COR = -0.32")
)

ggplot(pleiadesGH.v2.interp[pleiadesGH.v2.interp$time>autumn.init &
                            pleiadesGH.v2.interp$time<finv,]) + 
    geom_point(aes(humExt.R, tempInt,
                   size = as.numeric(riego),
                   color = radExt))+
    scale_colour_gradient(low = "blue", high = "red")+

    geom_density_2d(aes(humExt.R, tempInt),
                    show.legend=F,
                    contour = T,
                    colour = "black")+ 
    geom_smooth(aes(humExt.R, tempInt),method='lm', se = F, color = "green", size = 3)+

    scale_size_continuous(name="Riego", breaks = c(0,1))+
    scaleX.HR+
    scaleY.T+
    coord_cartesian(xlim = c(0, maxHR),
                  ylim = c(0, maxT))+
    ggtitle("Humedad exterior - Temperatura interior OTO?O")+ theme_bw() +
    theme(plot.title = element_text(hjust = 0.5),
        legend.position="none") +
    labs(x ="Humedad exterior(%) ", y = "Temperatura Interior(?C) ")+
    geom_text(aes(df.texto$x,df.texto$y,label=df.texto$text), size = 5)+
    ggsave("tempIntHumExtROTO.jpeg",
         width = 12,
         dpi = "print",
         height = 4,
         path = "./exportsPleiades") 
```




