---
title: "nnetarTrainingExog"
author: "Jose Vicente Yago Martinez"
date: "5/8/2019"
output: html_document
---

```{r setup, include=FALSE}
knitr::opts_chunk$set(echo = TRUE)
knitr::opts_chunk$set(cache =TRUE)
```

```{r}
library(forecast)
library(prophet)
library(ggplot2)
library(scales)
library(urca)
library(tsfeatures)
library(tidyverse)
library(ForecastComb)
library(imputeTS)
library(GGally)
library(gridExtra)
library(PerformanceAnalytics)

source("../../GREENHOUSES/funciones/optimunTrainInf.R")

freq.daily <- 48
route  = "./MODELS/"
route_proc = "../../DATA/DATA_UMU/PROC/"
ts.daily <- paste(route_proc, "ts.daily.rds", sep="") %>%  readRDS()
ts.daily.broken <- paste(route_proc, "ts.daily.broken.rds", sep="") %>%  readRDS()


pleiadesGH.v0 <- paste(route_proc, "pleiadesGH.v0.rds", sep="") %>%  readRDS()
pleiadesGH.v0.interp <- paste(route_proc, "pleiadesGH.v0.interp.rds", sep="") %>%  readRDS()

pleiadesGH.v1 <- paste(route_proc, "pleiadesGH.v1.rds", sep="") %>%  readRDS()
pleiadesGH.v1.interp <- paste(route_proc, "pleiadesGH.v1.interp.rds", sep="") %>%  readRDS()

pleiadesGH.v2 <- paste(route_proc, "pleiadesGH.v2.rds", sep="") %>%  readRDS()
pleiadesGH.v2.interp <- paste(route_proc, "pleiadesGH.v2.interp.rds", sep="") %>%  readRDS()
```



```{r}
ts.daily[,"tempInt"] %>% autoplot(series = "FIXED") +
  autolayer(ts.daily.broken[, "tempInt"], series = "ORIGINAL", na.rm = T) + 
  labs(y = "ºC") + ggtitle("Temperatura interior") + theme_bw()
```

```{r}
ts.daily[,"tempMac"] %>% autoplot(series = "FIXED") +
  autolayer(ts.daily.broken[, "tempMac"], series = "ORIGINAL", na.rm = T) + 
  labs(y = "ºC") + ggtitle("Temperatura interior") + theme_bw()
  theme_bw()
```

```{r}
ts.daily[,"tempExt"] %>% autoplot(series = "FIXED") +
  autolayer(ts.daily.broken[, "tempExt"], series = "ORIGINAL", na.rm = T) + 
  labs(x=element_blank(), y = "ºC", color = element_blank()) + ggtitle("Temperatura exterior 2018")+
  theme_bw()+
  geom_vline(aes(xintercept = 50))+
  geom_vline(aes(xintercept = 290))+
  theme(legend.position = "none")+
  ggsave("tempExtCompInterp.jpg",
         width = 10,
         dpi = 200,
         height = 4,
         path = "./exportsPleiades") 
```

```{r}
ts.daily[,"humExt.R"] %>% autoplot(series = "FIXED") +
  autolayer(ts.daily.broken[, "humExt.R"], series = "ORIGINAL", na.rm = T) + 
  labs(x=element_blank(), y = "%", color = element_blank()) + ggtitle("Humedad relativa exterior 2018")+
  theme_bw()+
  geom_vline(aes(xintercept = 50))+
  geom_vline(aes(xintercept = 290))+
  theme(legend.position = "none")+
  ggsave("thumRExtCompInterp.jpg",
         width = 10,
         dpi = 200,
         height = 4,
         path = "./exportsPleiades") 
```

```{r}

ts.daily[,"radExt"] %>% autoplot(series = "FIXED") +
  autolayer(ts.daily.broken[, "radExt"], series = "ORIGINAL", na.rm = T) + 
  labs(x="time(days)", y = "W/m²", color = element_blank()) + ggtitle("Radiación solar 2018")+
  theme_bw()+
  geom_vline(aes(xintercept = 50))+
  geom_vline(aes(xintercept = 290))+
  theme(legend.position = "bottom")+
  ggsave("solarRadCompInterp.jpg",
         width = 10,
         dpi = "print",
         height = 4,
         path = "./exportsPleiades") 
```

```{r}
ts.multitrain <- window(ts.daily,  start = 50, end = 290)
ts.multitrain.test <- tail(ts.multitrain, 7*48)
ts.multitrain.train <- window(ts.multitrain, end = start(ts.multitrain.test)) 

listaTrainSets   <- list(TRAIN0   = tail(ts.multitrain.train, 15*1*48),
                         TRAIN1   = tail(ts.multitrain.train, 15*2*48),
                         TRAIN2   = tail(ts.multitrain.train, 15*3*48),
                         TRAIN3   = tail(ts.multitrain.train, 15*4*48),
                         TRAIN4   = tail(ts.multitrain.train, 15*5*48),
                         TRAIN5   = tail(ts.multitrain.train, 15*6*48),
                         TRAIN6   = tail(ts.multitrain.train, 15*7*48),
                         TRAIN7   = tail(ts.multitrain.train, 15*8*48),
                         TRAIN8   = tail(ts.multitrain.train, 15*9*48),
                         TRAIN9   = tail(ts.multitrain.train, 15*10*48),
                         TRAIN10  = tail(ts.multitrain.train, 15*11*48),
                         TRAIN11  = tail(ts.multitrain.train, 15*12*48),
                         TRAIN12  = tail(ts.multitrain.train, 15*13*48),
                         TRAIN13  = tail(ts.multitrain.train, 15*14*48),
                         TRAIN14  = tail(ts.multitrain.train, 15*15*48),
                         TRAIN15  = tail(ts.multitrain.train, 15*16*48))
```



# NNETARS
## TEMPERATURA INTERIOR

```{r}
exog_vars = c("tempExt", "humExt.R", "radExt")
```


La red neuronal no soporta un conjunto de entremamiento mayor al de listaTrainSets[[13]], en el 14 lanza un error por tener 
demasiados pesos.
```{r}
#EXPERIMENTO 1 OK
if(F){
nnetars.tempIntExog.1<-train_NNs_exog(listaTrainSets %>% head(13),
                                        pred = "tempInt",
                                        exog_var = exog_vars)
saveRDS(nnetars.tempIntExog.1, paste(route, "nnetars.tempIntExog.1.rds", sep=""))
nnetars.tempIntExog.1.fcasts<-get_multiFcasts_exog(models = nnetars.tempIntExog.1,
                                                   testSet = ts.multitrain.test, 
                                                   h = 7, 
                                                   freq = 48, 
                                                   exog_var = exog_vars)
saveRDS(nnetars.tempIntExog.1.fcasts, paste(route, "nnetars.tempIntExog.1.fcasts.rds", sep=""))
}

nnetars.tempIntExog.1 <- paste(route, "nnetars.tempIntExog.1.rds", sep="") %>%  readRDS()
nnetars.tempIntExog.1.fcasts <- paste(route, "nnetars.tempIntExog.1.fcasts.rds", sep="") %>%  readRDS()

nnetars.tempIntExog.1.fcasts[[toString(14)]]$mean <- rep(NA,length(nnetars.tempIntExog.1.fcasts[[toString(13)]]$mean))
nnetars.tempIntExog.1.fcasts[[toString(15)]]$mean <- rep(NA,length(nnetars.tempIntExog.1.fcasts[[toString(13)]]$mean))
nnetars.tempIntExog.1.fcasts[[toString(16)]]$mean <- rep(NA,length(nnetars.tempIntExog.1.fcasts[[toString(13)]]$mean))
accs.nnetars.tempIntExog.1 <- get_multiAccs(ts.multitrain.test, nnetars.tempIntExog.1.fcasts, "tempInt")

#EXPERIMENTO 2 OK
if(F){
nnetars.tempIntExog.2<-train_NNs_exog(listaTrainSets %>% head(13),
                                      pred = "tempInt",
                                      exog_var = exog_vars)
saveRDS(nnetars.tempIntExog.2, paste(route, "nnetars.tempIntExog.2.rds", sep=""))
nnetars.tempIntExog.2.fcasts<-get_multiFcasts_exog(models = nnetars.tempIntExog.2,
                                                   testSet = ts.multitrain.test, 
                                                   h = 7, 
                                                   freq = 48, 
                                                   exog_var = exog_vars)
saveRDS(nnetars.tempIntExog.2.fcasts, paste(route, "nnetars.tempIntExog.2.fcasts.rds", sep=""))
}
nnetars.tempIntExog.2 <- paste(route, "nnetars.tempIntExog.2.rds", sep="") %>%  readRDS()
nnetars.tempIntExog.2.fcasts <- paste(route, "nnetars.tempIntExog.2.fcasts.rds", sep="") %>%  readRDS()

nnetars.tempIntExog.2.fcasts[[toString(14)]]$mean <- rep(NA,length(nnetars.tempIntExog.2.fcasts[[toString(13)]]$mean))
nnetars.tempIntExog.2.fcasts[[toString(15)]]$mean <- rep(NA,length(nnetars.tempIntExog.2.fcasts[[toString(13)]]$mean))
nnetars.tempIntExog.2.fcasts[[toString(16)]]$mean <- rep(NA,length(nnetars.tempIntExog.2.fcasts[[toString(13)]]$mean))
accs.nnetars.tempIntExog.2 <- get_multiAccs(ts.multitrain.test, nnetars.tempIntExog.2.fcasts, "tempInt")
```


### RMSE Y MAPE

```{r}
ggplot()+
  geom_line(aes(x = accs.nnetars.tempIntExog.1$TRAINS, y = accs.nnetars.tempIntExog.1$RMSE,group = 1, colour = "Exp 1"))+
  geom_line(aes(x = accs.nnetars.tempIntExog.2$TRAINS, y = accs.nnetars.tempIntExog.2$RMSE,group = 1, colour = "Exp 2"))+
  theme_bw()+
  scale_x_discrete(limits=as.character( accs.nnetars.tempIntExog.1$TRAINS))+
  theme(axis.text.x = element_text(angle = 25, vjust = 1.0, hjust = 1.0)) +
  ggtitle("RMSE NNETAR 13 TRAINS") +
  labs(x = element_blank(), y = "ÂºC") +
  theme(legend.position="none",
        axis.title.x=element_blank(),
        axis.text.x=element_blank(),
        axis.ticks.x=element_blank())+
  ggsave("nnetarxRMSE.jpg",
         width = 10,
         dpi = "print",
         height = 4,
         path = "./exportsPleiades") 

ggplot()+
  geom_line(aes(x = accs.nnetars.tempIntExog.1$TRAINS, y = accs.nnetars.tempIntExog.1$MAPE,group = 1, colour = "Exp 1"))+
  geom_line(aes(x = accs.nnetars.tempIntExog.2$TRAINS, y = accs.nnetars.tempIntExog.2$MAPE,group = 1, colour = "Exp 2"))+
  theme_bw() + 
  scale_x_discrete(limits=as.character( accs.nnetars.tempIntExog.1$TRAINS))+
  theme(axis.text.x = element_text(angle = 25, vjust = 1.0, hjust = 1.0),legend.position = "bottom") +
  ggtitle("MAPE NNETAR 13 TRAINS") +
  labs(x = element_blank(), y = "%", color = element_blank()) +
  ggsave("nnetarxMAPE.jpg",
         width = 10,
         dpi = "print",
         height = 4,
         path = "./exportsPleiades") 
```

Desde TRAIN3 parece que la red neuronal se estabiliza, mejorando el RMSE muy poco a poco.

Visualizemos los forecasts:

```{r}
((sapply(nnetars.tempIntExog.1.fcasts, '[[', "mean") + 
 sapply(nnetars.tempIntExog.2.fcasts, '[[', "mean"))/2) %>%
  ts(frequency = 48, 
     start = (nnetars.tempIntExog.1.fcasts$`1`$mean %>% start)) -> nnetars.tempIntExog.mean.fcasts

```


```{r}
autoplot(ts.multitrain.test[, "tempInt"]) + 
  autolayer(nnetars.tempIntExog.mean.fcasts[,1], series = "TR0") +
  autolayer(nnetars.tempIntExog.mean.fcasts[,2], series = "TR1") +
  autolayer(nnetars.tempIntExog.mean.fcasts[,3], series = "TR2") +
  autolayer(nnetars.tempIntExog.mean.fcasts[,4], series = "TR3") +
  autolayer(nnetars.tempIntExog.mean.fcasts[,5], series = "TR4") +
  autolayer(nnetars.tempIntExog.mean.fcasts[,6], series = "TR5") +
  autolayer(nnetars.tempIntExog.mean.fcasts[,7], series = "TR6") +
  autolayer(nnetars.tempIntExog.mean.fcasts[,8], series = "TR7") +
  autolayer(nnetars.tempIntExog.mean.fcasts[,9], series = "TR8") +
  autolayer(nnetars.tempIntExog.mean.fcasts[,10], series = "TR9") +
  autolayer(nnetars.tempIntExog.mean.fcasts[,11], series = "TR10") +
  autolayer(nnetars.tempIntExog.mean.fcasts[,12], series = "TR11") +
  autolayer(nnetars.tempIntExog.mean.fcasts[,13], series = "TR12") +
  ylab("ºC") + ggtitle("Temperatura interior NNETAR 14 TRAINS [MEDIA 2 EXPERIMENTOS]") +
  theme_bw()+
  labs(y = "ºC",color = element_blank())+
  theme(legend.position="bottom")+
  guides(col = guide_legend(nrow = 2))+
  ggsave("nnetarxTrain.jpg",
         width = 10,
         dpi = "print",
         height = 4,
         path = "./exportsPleiades") 
```


```{r}
autoplot(ts.multitrain.test[, "tempInt"]) + 
  autolayer(nnetars.tempIntExog.mean.fcasts[,1], series = "TR0") +
  autolayer(nnetars.tempIntExog.mean.fcasts[,4], series = "TR3", size = 2) +
  autolayer(nnetars.tempIntExog.mean.fcasts[,13], series = "TR12") +
  ylab("ºC") + ggtitle("Temperatura interior NNETAR 14 TRAINS [MEDIA 2 EXPERIMENTOS]") +
  theme_bw()+
  labs(x = "time", y = "ºC",color = element_blank())+
  theme(legend.position="bottom")+
  guides(col = guide_legend(nrow = 2))+
  ggsave("nnetarxTrain.jpg",
         width = 10,
         dpi = "print",
         height = 4,
         path = "./exportsPleiades") 
```

TRAIN0-1 tiene a exagerar las temperaturas máximas, sin embargo a simple vista las mínimas son bastante parecidas con todos los conjuntos.


```{r}
autoplot(ts.multitrain.test[, "tempInt"]) + 
  autolayer(nnetars.tempIntExog.mean.fcasts[,1], series = "TR0") +
  autolayer(nnetars.tempIntExog.mean.fcasts[,2], series = "TR1") +
  ylab("ºC")+
  theme_bw()+
  labs(x = "time", y = "ºC",color = element_blank())+
  guides(col = guide_legend(ncol = 1))+
  ggsave("nnetarxTrain1_2.jpg",
         width = 10,
         dpi = "print",
         height = 4,
         path = "./exportsPleiades") 
```

```{r}
autoplot(ts.multitrain.test[, "tempInt"]) + 
  autolayer(nnetars.tempIntExog.mean.fcasts[,11], series = "TR10") +
  autolayer(nnetars.tempIntExog.mean.fcasts[,12], series = "TR11") +
  autolayer(nnetars.tempIntExog.mean.fcasts[,13], series = "TR12") +
  ylab("ºC") +
  theme_bw()+
  labs(x = "time", y = "ºC",color = element_blank())+
  guides(col = guide_legend(ncol = 1))+
  ggsave("nnetarxTrain_10_11_12.jpg",
         width = 10,
         dpi = "print",
         height = 4,
         path = "./exportsPleiades") 
```


```{r}
autoplot(ts.multitrain.test[, "tempInt"]) + 
  autolayer(nnetars.tempIntExog.mean.fcasts[,4], series = "TR3") +
  ylab("ºC")+
  theme_bw()+
  labs(x = "time", y = "ºC",color = element_blank())+
  guides(col = guide_legend(ncol = 1))+
  ggsave("nnetarxTrain_3.jpg",
         width = 10,
         dpi = "print",
         height = 4,
         path = "./exportsPleiades") 
```

# ARIMAS
## TEMPERATURA INTERIOR
```{r}
if(F){
arimas.tempIntExog.1 <- train_ARIMAs_exog(listaTrainSets,
                                          pred = "tempInt",
                                          exog_var = exog_vars)
saveRDS(arimas.tempIntExog.1, paste(route, "arima.tempIntExog.1.rds", sep=""))
arimas.tempIntExog.1.fcasts<-get_multiFcasts_exog(arimas.tempIntExog.1,
                                              testSet = ts.multitrain.test,
                                              h = 48,
                                              freq = 7,
                                              exog_var = exog_vars)
saveRDS(arimas.tempIntExog.1.fcasts, paste(route, "arimas.tempIntExog.1.fcasts.rds", sep=""))
}
arimas.tempIntExog.1 <- paste(route, "arima.tempIntExog.1.rds", sep="") %>%  readRDS()
arimas.tempIntExog.1.fcasts <- paste(route, "arimas.tempIntExog.1.fcasts.rds", sep="") %>%  readRDS()
accs.arimas.tempIntExog.1 <- get_multiAccs(ts.multitrain.test,  arimas.tempIntExog.1.fcasts, "tempInt")
```

###RMSE Y MAPE
```{r}
ggplot()+
  geom_line(aes(x = accs.arimas.tempIntExog.1$TRAINS, y = accs.arimas.tempIntExog.1$RMSE, group = 1, colour = "Exp 1"))+
  scale_x_discrete(limits=as.character( accs.arimas.tempIntExog.1$TRAINS))+
  theme_bw()+
  theme(axis.text.x = element_text(angle = 25, vjust = 1.0, hjust = 1.0)) +
  ggtitle("RMSE error across 16 SARIMAX training periods for tempInt") +
  labs(x = element_blank(), y = "ÂºC", color = element_blank())+
  theme(legend.position="none",
        axis.title.x=element_blank(),
        axis.text.x=element_blank(),
        axis.ticks.x=element_blank())+
  ggsave("arimaxRMSE.jpg",
         width = 10,
         dpi = "print",
         height = 4,
         path = "./exportsPleiades") 


ggplot()+
  geom_line(aes(x = accs.arimas.tempIntExog.1$TRAINS, y = accs.arimas.tempIntExog.1$MAPE, group = 1, colour = "Exp 1"))+
  scale_x_discrete(limits=as.character( accs.arimas.tempIntExog.1$TRAINS))+
  theme_bw()+
  theme(axis.text.x = element_text(angle = 25, vjust = 1.0, hjust = 1.0),legend.position = "none") +
  ggtitle("MAPE error across 16 SARIMAX training periods for tempInt") +
  labs(x = element_blank(), y = "%", color = element_blank())+
  ggsave("arimaxMAPE.jpg",
         width = 10,
         dpi = "print",
         height = 4,
         path = "./exportsPleiades") 
```

Parece que la información extra que maneja el ARIMA le hace necesitar un nº de días máximo muy superior a su versión no informada,
TRAIN1 (30 días), hasta que empieza a estabilizarse a partir de TRAIN9 (150 días)


Visualicemos las predicciones:
```{r}
autoplot(ts.multitrain.test[, "tempInt"]) + 
  autolayer(arimas.tempIntExog.1.fcasts[[1]]$mean, series = "TR0")+
  autolayer(arimas.tempIntExog.1.fcasts[[2]]$mean, series = "TR1")+
  autolayer(arimas.tempIntExog.1.fcasts[[3]]$mean, series = "TR2")+
  autolayer(arimas.tempIntExog.1.fcasts[[4]]$mean, series = "TR3")+
  autolayer(arimas.tempIntExog.1.fcasts[[5]]$mean, series = "TR4")+
  autolayer(arimas.tempIntExog.1.fcasts[[6]]$mean, series = "TR5")+
  autolayer(arimas.tempIntExog.1.fcasts[[7]]$mean, series = "TR6")+
  autolayer(arimas.tempIntExog.1.fcasts[[8]]$mean, series = "TR7")+
  autolayer(arimas.tempIntExog.1.fcasts[[9]]$mean, series = "TR8")+
  autolayer(arimas.tempIntExog.1.fcasts[[10]]$mean, series = "TR9") +
  autolayer(arimas.tempIntExog.1.fcasts[[11]]$mean, series = "TR10")+
  autolayer(arimas.tempIntExog.1.fcasts[[12]]$mean, series = "TR11")+
  autolayer(arimas.tempIntExog.1.fcasts[[13]]$mean, series = "TR12")+
  autolayer(arimas.tempIntExog.1.fcasts[[14]]$mean, series = "TR13")+
  autolayer(arimas.tempIntExog.1.fcasts[[15]]$mean, series = "TR14")+
  autolayer(arimas.tempIntExog.1.fcasts[[16]]$mean, series = "TR15") +
  theme_bw()+
  labs(x = "time", y = "ºC",color = element_blank()) + ggtitle("Temperatura interior ARIMA 16 TRAINS")+
  theme(legend.position="bottom")+
  guides(col = guide_legend(nrow = 2))+
  ggsave("arimaxTrain.jpg",
         width = 10,
         dpi = "print",
         height = 4,
         path = "./exportsPleiades") 
```

```{r}
autoplot(ts.multitrain.test[, "tempInt"]) + 
  autolayer(arimas.tempIntExog.1.fcasts[[1]]$mean, series = "TR0")+
  autolayer(arimas.tempIntExog.1.fcasts[[10]]$mean, series = "TR9", size = 2)+
  autolayer(arimas.tempIntExog.1.fcasts[[16]]$mean, series = "TR15") +
  theme_bw()+
  labs(x = "time", y = "ºC",color = element_blank()) + ggtitle("Temperatura interior ARIMA 16 TRAINS")+
  theme(legend.position="bottom")+
  guides(col = guide_legend(nrow = 2))+
  ggsave("arimaxTrainSelecction.jpg",
         width = 10,
         dpi = "print",
         height = 4,
         path = "./exportsPleiades") 
```


Para empezar es muy llamativo ese subconjunto de TRAINs iniciales en los que el rendimiento del ARIMA es pésimo:

```{r}
autoplot(ts.multitrain.test[, "tempInt"]) + 
  autolayer(arimas.tempIntExog.1.fcasts[[1]]$mean, series = "TRAIN0")+
  autolayer(arimas.tempIntExog.1.fcasts[[2]]$mean, series = "TRAIN1")+
  autolayer(arimas.tempIntExog.1.fcasts[[3]]$mean, series = "TRAIN2")+
  autolayer(arimas.tempIntExog.1.fcasts[[4]]$mean, series = "TRAIN3")+
  autolayer(arimas.tempIntExog.1.fcasts[[5]]$mean, series = "TRAIN4")+
  autolayer(arimas.tempIntExog.1.fcasts[[6]]$mean, series = "TRAIN5")+
  autolayer(arimas.tempIntExog.1.fcasts[[7]]$mean, series = "TRAIN6")+
  ylab("ÂºC")
```

Ahora veamos con más detenimiento los TRAINS donde se comporta mejor
```{r}
autoplot(ts.multitrain.test[, "tempInt"]) + 
  autolayer(arimas.tempIntExog.1.fcasts[[10]]$mean, series = "TRAIN9") +
  autolayer(arimas.tempIntExog.1.fcasts[[11]]$mean, series = "TRAIN10")+
  autolayer(arimas.tempIntExog.1.fcasts[[12]]$mean, series = "TRAIN11")+
  autolayer(arimas.tempIntExog.1.fcasts[[13]]$mean, series = "TRAIN12")+
  autolayer(arimas.tempIntExog.1.fcasts[[14]]$mean, series = "TRAIN13")+
  autolayer(arimas.tempIntExog.1.fcasts[[15]]$mean, series = "TRAIN14")+
  autolayer(arimas.tempIntExog.1.fcasts[[16]]$mean, series = "TRAIN15") +
  ylab("ÂºC") + ggtitle("ARIMA Interior temperature")
```

Efectivamente despues del TRAIN9, el algoritmo se ha estabilizado y da igual cuantos días más añadamos, no alteraremos la 
precisión de la predicción, es inmediato resolver que usaremos el cjto que requiera menos días TRAIN9.



# PROPHET
## TEMPERATURA INTERIOR

```{r}
if(F){
prophet.tempIntExog.1 <- train_PROPHETs_exog(lTrains = listaTrainSets,
                                             tests = ts.multitrain.test,
                                             pred = "tempInt",
                                             exog_var = exog_vars )
saveRDS(prophet.tempIntExog.1, paste(route, "prophet.tempIntExog.1.rds", sep=""))
prophet.tempIntExog.1.fcasts<-get_prophetFcasts(prophet.tempIntExog.1, 48*7)
saveRDS(prophet.tempIntExog.1.fcasts, paste(route, "prophet.tempIntExog.1.fcasts.rds", sep=""))
}
prophet.tempIntExog.1 <- paste(route, "prophet.tempIntExog.1.rds", sep="") %>%  readRDS()
prophet.tempIntExog.1.fcasts <- paste(route, "prophet.tempIntExog.1.fcasts.rds", sep="") %>%  readRDS()


accs.prophet.tempIntExog.1 <- get_multiAccs_prophet(ts.multitrain.test%>% ts(start = 1, frequency = 48),
                                                  prophet.tempIntExog.1.fcasts, "tempInt")
```

###RMSE Y MAPE
```{r}
ggplot()+
  geom_line(aes(x = accs.prophet.tempIntExog.1$TRAINS, y = accs.prophet.tempIntExog.1$RMSE,group = 1, colour = "Exp 1"))+
   scale_x_discrete(limits=as.character(accs.prophet.tempIntExog.1$TRAINS))+
  theme_bw()+
  theme(axis.text.x = element_text(angle = 25, vjust = 1.0, hjust = 1.0)) +
  ggtitle("RMSE error across 16 PROPHET training periods for tempInt") +
  labs(x = element_blank(), y = "ºC", color = element_blank())+
  theme(legend.position="none",
        axis.title.x=element_blank(),
        axis.text.x=element_blank(),
        axis.ticks.x=element_blank())+
  ggsave("prophetxRMSE.jpg",
         width = 10,
         dpi = "print",
         height = 4,
         path = "./exportsPleiades") 

ggplot()+
  geom_line(aes(x = accs.prophet.tempIntExog.1$TRAINS, y = accs.prophet.tempIntExog.1$MAPE,group = 1, colour = "Exp 1"))+
   scale_x_discrete(limits=as.character(accs.prophet.tempIntExog.1$TRAINS))+
  theme_bw()+
  theme(axis.text.x = element_text(angle = 25, vjust = 1.0, hjust = 1.0), legend.position = "none") +
  ggtitle("MAPE error across 16 PROPHET training periods for tempInt") +
  labs(x = element_blank(), y = "%", color = element_blank()) +
  ggsave("prophetxMAPE.jpg",
         width = 10,
         dpi = "print",
         height = 4,
         path = "./exportsPleiades") 
```

Parece extraño que el mejor RMSE se haya optenido con TRAIN3 y lejos de mejorar, empeora rápidamente para después recuperarse poco
a poco sin llegar a recuperar la precisión de TRAIN3.

Visualizemos las predicciones
```{r}
autoplot(ts.multitrain.test[, "tempInt"] %>% ts(frequency = 48)) + 
  autolayer(prophet.tempIntExog.1.fcasts[[1]], series = "TR0") +
  autolayer(prophet.tempIntExog.1.fcasts[[2]], series = "TR1") +
  autolayer(prophet.tempIntExog.1.fcasts[[3]], series = "TR2") +
  autolayer(prophet.tempIntExog.1.fcasts[[4]], series = "TR3") +
  autolayer(prophet.tempIntExog.1.fcasts[[5]], series = "TR4") + 
  autolayer(prophet.tempIntExog.1.fcasts[[6]], series = "TR5") +
  autolayer(prophet.tempIntExog.1.fcasts[[7]], series = "TR6") +
  autolayer(prophet.tempIntExog.1.fcasts[[8]], series = "TR7") +
  autolayer(prophet.tempIntExog.1.fcasts[[9]], series = "TR8") +
  autolayer(prophet.tempIntExog.1.fcasts[[10]], series = "TR9") + 
  autolayer(prophet.tempIntExog.1.fcasts[[11]], series = "TR10") +
  autolayer(prophet.tempIntExog.1.fcasts[[12]], series = "TR11") +
  autolayer(prophet.tempIntExog.1.fcasts[[13]], series = "TR12") +
  autolayer(prophet.tempIntExog.1.fcasts[[14]], series = "TR13") +
  autolayer(prophet.tempIntExog.1.fcasts[[15]], series = "TR14") +
  autolayer(prophet.tempIntExog.1.fcasts[[16]], series = "TR15") +
  labs(y = "ºC", x = element_blank(), color = element_blank()) + ggtitle("Temperatura interior PROPHET 16 TRAINS") +
  theme_bw()+
  theme(legend.position="bottom")+
  guides(col = guide_legend(nrow = 2))+
  ggsave("prophetxTrain.jpg",
         width = 10,
         dpi = "print",
         height = 4,
         path = "./exportsPleiades") 
```

```{r}
autoplot(ts.multitrain.test[, "tempInt"] %>% ts(frequency = 48)) + 
  autolayer(prophet.tempIntExog.1.fcasts[[1]], series = "TR0") +
  autolayer(prophet.tempIntExog.1.fcasts[[4]], series = "TR3", size = 2) +
  autolayer(prophet.tempIntExog.1.fcasts[[16]], series = "TR15") +
  labs(y = "ºC", x = element_blank(), color = element_blank()) + ggtitle("Temperatura interior PROPHET 16 TRAINS") +
  theme_bw()+
  theme(legend.position="bottom")+
  guides(col = guide_legend(nrow = 2))+
  ggsave("prophetxTrain.jpg",
         width = 10,
         dpi = "print",
         height = 4,
         path = "./exportsPleiades") 
```


Los resultados obtenidos se parecen mucho, con pequeñas fluctuaciones en algunos puntos máximos y mínimos.

Observemos si realmente hay diferencia entre TRAIN3 y  los conjuntos más grandes

```{r}
autoplot(ts.multitrain.test[, "tempInt"] %>% ts(frequency = 48)) + 
  autolayer(prophet.tempIntExog.1.fcasts[[4]], series = "TRAIN3") +
  autolayer(prophet.tempIntExog.1.fcasts[[11]], series = "TRAIN10") +
  autolayer(prophet.tempIntExog.1.fcasts[[12]], series = "TRAIN11") +
  autolayer(prophet.tempIntExog.1.fcasts[[13]], series = "TRAIN12") +
  autolayer(prophet.tempIntExog.1.fcasts[[14]], series = "TRAIN13") +
  autolayer(prophet.tempIntExog.1.fcasts[[15]], series = "TRAIN14") +
  autolayer(prophet.tempIntExog.1.fcasts[[16]], series = "TRAIN15") +
  ylab("ºC") + ggtitle("PROPHET Interior temperature")
```

Realmente TRAIN3 se distingue de los demás pero a peor, ya que en los últimos días falla más que el resto. Realmente el caso es muy parecido al de la red neuronal comentada anteriormente porque la diferencia entre TRAIN3 y las demás opciones es muy grande.
Pese a que PROPHET es un modelo relativamente poco costoso computacionalmente, ser dependiente de un gran nº de dias para entrenar
siempre es un problema, porque si se diera el caso de etapas sin información, esta situación afectaría a más entrenamientos posteriores. Por lo tanto vuelvo a seleccionar a TRAIN3, pero esta vez para PROPHET.

```{r}
autoplot(ts.multitrain.test[, "tempInt"] %>% ts(frequency = 48)) + 
  autolayer(prophet.tempIntExog.1.fcasts[[4]], series = "TRAIN3") +
  autolayer(prophet.tempIntExog.1.fcasts[[11]], series = "TRAIN10")+
  ylab("ªC") + ggtitle("PROPHET Interior temperature")
```



# COMPARATIVA TOTAL

##RMSE
```{r}
cbind(accs.nnetars.tempIntExog.1$RMSE,
      accs.arimas.tempIntExog.1$RMSE,
      accs.prophet.tempIntExog.1$RMSE) -> multiRMSEExog.tempInt

cbind(multiRMSEExog.tempInt %>% as.data.frame(),
      accs.prophet.tempIntExog.1$TRAINS) -> multiRMSEExog.tempInt

colnames(multiRMSEExog.tempInt) <- c("NNETARs", "ARIMASs","PROPHETs", "TRAINS")


ggplot()+
  geom_line(aes(x = multiRMSEExog.tempInt$TRAINS, y = multiRMSEExog.tempInt$NNETARs, group = 1, colour = "NNETARs"))+
  geom_line(aes(x = multiRMSEExog.tempInt$TRAINS, y = multiRMSEExog.tempInt$ARIMASs, group = 1, colour = "ARIMAs"))+
  geom_line(aes(x = multiRMSEExog.tempInt$TRAINS, y = multiRMSEExog.tempInt$PROPHETs, group = 1, colour = "PROPHETs"))+
  
#  geom_point(aes(x = "TRAIN3", y = multiRMSEExog.tempInt$NNETARs[4], group = 1, colour = "NNETARs"), size = 3)+
#  geom_point(aes(x = "TRAIN9", y = multiRMSEExog.tempInt$ARIMASs[10], group = 1, colour = "ARIMAs"), size = 3)+
#  geom_point(aes(x = "TRAIN3", y = multiRMSEExog.tempInt$PROPHETs[4], group = 1, colour = "PROPHETs"), size = 3)+ 
  
   scale_x_discrete(limits=as.character(multiRMSEExog.tempInt$TRAINS))+
  theme_bw()+
  theme(axis.text.x = element_text(angle = 25, vjust = 1.0, hjust = 1.0)) +
  theme(legend.position="bottom"
        #,
        #axis.title.x=element_blank(),
        #axis.text.x=element_blank(),
        #axis.ticks.x=element_blank()
        )+
  ggtitle("RMSE error across 16 training periods for tempInt for all models") +
    labs(x = element_blank(), y = "ºC", color = element_blank()) +
  ggsave("rmsexOPT.tiff",
       dpi = 600,
       height = 6*2,
       width = 8*2,
       units = "cm",
       path = "./exportsPleiades") 
```

## MAPE
```{r}
cbind(accs.nnetars.tempIntExog.1$MAPE,
      accs.arimas.tempIntExog.1$MAPE,
      accs.prophet.tempIntExog.1$MAPE) -> multiMAPEExog.tempInt

cbind(multiMAPEExog.tempInt %>% as.data.frame(),
      accs.prophet.tempIntExog.1$TRAINS) -> multiMAPEExog.tempInt

colnames(multiMAPEExog.tempInt) <- c("NNETARs", "ARIMASs","PROPHETs", "TRAINS")


ggplot()+
  geom_line(aes(x = multiMAPEExog.tempInt$TRAINS, y = multiMAPEExog.tempInt$NNETARs, group = 1, colour = "NNETARs"))+
  geom_line(aes(x = multiMAPEExog.tempInt$TRAINS, y = multiMAPEExog.tempInt$ARIMASs, group = 1, colour = "ARIMAs"))+
  geom_line(aes(x = multiMAPEExog.tempInt$TRAINS, y = multiMAPEExog.tempInt$PROPHETs, group = 1, colour = "PROPHETs"))+
  
#  geom_point(aes(x = "TRAIN3", y = multiMAPEExog.tempInt$NNETARs[4], group = 1, colour = "NNETARs"), size = 3)+
#  geom_point(aes(x = "TRAIN9", y = multiMAPEExog.tempInt$ARIMASs[10], group = 1, colour = "ARIMAs"), size = 3)+
#  geom_point(aes(x = "TRAIN3", y = multiMAPEExog.tempInt$PROPHETs[4], group = 1, colour = "PROPHETs"), size = 3)+ 
  theme_bw()+
   scale_x_discrete(limits=as.character(multiMAPEExog.tempInt$TRAINS))+
  theme(axis.text.x = element_text(angle = 25, vjust = 1.0, hjust = 1.0), legend.position = "bottom") +
  ggtitle("MAPE error across 16 training periods for tempInt for all models") +
  labs(x = element_blank(), y = "%", color = element_blank())+
  ggsave("mapexOPT.tiff",
       dpi = 600,
       height = 6*2,
       width = 8*2,
       units = "cm",
       path = "./exportsPleiades")

```

```{r}

cbind(SNAIVE = snaive.tempInt.1[[1]]$mean %>%  ts(frequency = 48),
      ARIMA = arimas.tempIntExog.1.fcasts[[11]]$mean %>%  ts(frequency = 48),
      NNETAR = nnetars.tempIntExog.1.fcasts[[11]]$mean %>% ts(frequency = 48),
      PROPHET = prophet.tempIntExog.1.fcasts[[3]],
      COMB = (prophet.tempIntExog.1.fcasts[[11]] + 
              arimas.tempIntExog.1.fcasts[[11]]$mean %>%  ts(frequency = 48) + 
              nnetars.tempIntExog.1.fcasts[[11]]$mean %>% ts(frequency = 48))/3
      ) -> SERIES


autoplot(ts.multitrain.test[, "tempInt"] %>% ts(frequency = 48)) + 
  autolayer(SERIES[, "SNAIVE"], series = "TRAINo SNAIVE") +
  autolayer(SERIES[, "ARIMA"], series = "TRAIN10 ARIMA") +
  autolayer(SERIES[, "NNETAR"], series = "TRAIN10 NNETAR") +
  autolayer(SERIES[, "PROPHET"], series = "TRAIN10 PROPHET") +
  autolayer(SERIES[, "COMB"], series = "TRAIN10 COMB") +
  ylab("ÂºC") + ggtitle("PROPHET Interior temperature")
```


A la vista de los resultados se despinde de los siguientes periodos de entrenamiento para método.(MAPE)

NNETAR: TRAIN3
ARIMA: TRAIN9
PROPHET: TRAIN3 


```{r}
optimunTL.exog = list(
                NNETAR = 60, #TRAIN3
                ARIMA  = 150,  #TRAIN9
                PROPHET= 60, #TRAIN3
                #----------------------#
                SNAIVE = 1,
                TBATS = 1
                )
saveRDS(optimunTL.exog, paste(route, "optimunTL.exog.rds", sep=""))
```


```{r}
cbind(
  "NNETAR" = listaTrainSets$TRAIN3[,"tempInt"],
  "ARIMA" = listaTrainSets$TRAIN9[,"tempInt"],
  "PROPHET" = listaTrainSets$TRAIN3[,"tempInt"]
  ) %>% 
  autoplot(facets = T)  +
    labs(x = "time (days)", y = "ºC")+
    theme_bw()+
  ggsave("multiTrainInf.jpeg",
         width = 11,
         dpi = "print",
         height = 6,
         path = "./exportsPleiades") 

```



#COMPARATIVA

```{r}
ggplot()+
  geom_line(aes(x = multiRMSE.tempInt$TRAINS, y = multiRMSE.tempInt$NNETARs, group = 1, color = "NNETAR"))+
  geom_line(aes(x = multiRMSE.tempInt$TRAINS, y = multiRMSE.tempInt$ARIMASs, group = 1, color = "ARIMA"))+
  geom_line(aes(x = multiRMSE.tempInt$TRAINS, y = multiRMSE.tempInt$SNAIVEs, group = 1, color = "SNAIVE"))+
  geom_line(aes(x = multiRMSE.tempInt$TRAINS, y = multiRMSE.tempInt$TBATSs,  group = 1, color = "TBATS"))+
  geom_line(aes(x = multiRMSE.tempInt$TRAINS, y = multiRMSE.tempInt$PROPHETs,group = 1, color = "PROPHET"))+
  
  geom_line(aes(x = multiRMSEExog.tempInt$TRAINS,
                y = multiRMSEExog.tempInt$NNETARs, group = 1 ,color = "NNETARX"), linetype = "dashed", ) +
  
  geom_line(aes(x = multiRMSEExog.tempInt$TRAINS,
                y = multiRMSEExog.tempInt$ARIMASs, group = 1, color = "ARIMAX"), linetype = "dashed") +
  
  geom_line(aes(x = multiRMSEExog.tempInt$TRAINS,
                y = multiRMSEExog.tempInt$PROPHETs, group = 1, color = "PROPHETX"), linetype = "dashed") +
  scale_x_discrete(limits=as.character(multiRMSEExog.tempInt$TRAINS))+
  theme_bw()+
  theme(legend.position="none",
        axis.title.x=element_blank(),
        axis.text.x=element_blank(),
        axis.ticks.x=element_blank())+

  
      scale_colour_manual(values  = 
                          c('NNETAR'   =  'firebrick',
                            'NNETARX'   =  'firebrick',
                            'ARIMA'   =  'mediumpurple1',
                            'ARIMAX'     =  'mediumpurple1',
                            'PROPHET'    =  'orange',
                            'PROPHETX'    =  'orange',
                            'SNAIVE'     =  'blue',
                            'TBATS'    =  'green'))+  
  
  scale_linetype_manual(labels = c("ARIMA", "ARIMAX", "NNETAR", "NNETARX",
                                   "PROPHET", "PROPHETX", "SNAIVE", "TBATS") ,
                        values = c("ARIMA" = 1, "ARIMAX" = 2, "NNETAR" = 1, "NNETARX" = 2,
                                   "PROPHET" = 1, "PROPHETX" = 2, "SNAIVE" = 1, "TBATS" = 1))+
  
  ggtitle("RMSE error across 16 training periods for tempInt for all models") +
  labs(x = "Training sets", y = "ÂºC", colour = element_blank()) +
  ggsave("RMSES.jpg",
         width = 10,
         dpi = "print",
         height = 6,
         path = "./exportsPleiades") 
```

```{r}
ggplot()+
  geom_line(aes(x = multiMAPE.tempInt$TRAINS, y = multiMAPE.tempInt$NNETARs, group = 1, color = "NNETAR"))+
  geom_line(aes(x = multiMAPE.tempInt$TRAINS, y = multiMAPE.tempInt$ARIMASs, group = 1, color = "ARIMA"))+
  geom_line(aes(x = multiMAPE.tempInt$TRAINS, y = multiMAPE.tempInt$SNAIVEs, group = 1, color = "SNAIVE"))+
  geom_line(aes(x = multiMAPE.tempInt$TRAINS, y = multiMAPE.tempInt$TBATSs,  group = 1, color = "TBATS"))+
  geom_line(aes(x = multiMAPE.tempInt$TRAINS, y = multiMAPE.tempInt$PROPHETs,group = 1, color = "PROPHET"))+
  
  geom_line(aes(x = multiMAPEExog.tempInt$TRAINS,
                y = multiMAPEExog.tempInt$NNETARs, group = 1 ,color = "NNETARX"), linetype = "dashed", ) +
  
  geom_line(aes(x = multiMAPEExog.tempInt$TRAINS,
                y = multiMAPEExog.tempInt$ARIMASs, group = 1, color = "ARIMAX"), linetype = "dashed") +
  
  geom_line(aes(x = multiMAPEExog.tempInt$TRAINS,
                y = multiMAPEExog.tempInt$PROPHETs, group = 1, color = "PROPHETX"), linetype = "dashed") +
  scale_x_discrete(limits=as.character(multiMAPEExog.tempInt$TRAINS))+
  theme_bw()+
  theme(axis.text.x = element_text(angle = 25, vjust = 1.0, hjust = 1.0),
        legend.position = "bottom") +

  
      scale_colour_manual(values  = 
                          c('NNETAR'   =  'firebrick',
                            'NNETARX'   =  'firebrick',
                            'ARIMA'   =  'mediumpurple1',
                            'ARIMAX'     =  'mediumpurple1',
                            'PROPHET'    =  'orange',
                            'PROPHETX'    =  'orange',
                            'SNAIVE'     =  'blue',
                            'TBATS'    =  'green'))+  
  
  scale_linetype_manual(labels = c("ARIMA", "ARIMAX", "NNETAR", "NNETARX",
                                   "PROPHET", "PROPHETX", "SNAIVE", "TBATS") ,
                        values = c("ARIMA" = 1, "ARIMAX" = 2, "NNETAR" = 1, "NNETARX" = 2,
                                   "PROPHET" = 1, "PROPHETX" = 2, "SNAIVE" = 1, "TBATS" = 1))+
  
  ggtitle("MAPE error across 16 training periods for tempInt for all models") +
  labs(x = "Training sets", y = "%", colour = element_blank()) +
  ggsave("MAPES.jpg",
         width = 10,
         dpi = "print",
         height = 6,
         path = "./exportsPleiades") 
```

